---
title: "Classification report"
output:
  html_notebook: default
  html_document:
    df_print: paged
  pdf_document: default
---

```{r "loading data", echo=F}
library(ggplot2)
library(ggsci)
library(wesanderson)
library(ggpubr)

library(dplyr)
library(reshape2)

library(formattable)
library(openxlsx)

win_len <- 100000

### get final results data

# for almost all cancer types
main_res_path <- "../data/output/classifier_results_best_features/"
roc_auc_data <- read.csv(paste0(main_res_path, "result_roc_auc_100000.csv"), row.names = 1, stringsAsFactors = F)
recall_data <- read.csv(paste0(main_res_path, "result_recall_100000.csv"), row.names = 1, stringsAsFactors = F)
roc_auc_data_main <- roc_auc_data[!roc_auc_data$cancer_type %in% c("breast", "pancreatic", "prostate"), ]
recall_data_main <- recall_data[!recall_data$cancer_type %in% c("breast", "pancreatic", "prostate"), ]

# for pancreatic cancer
pancr_res_path <- "../data/output/pancreatic_fs/"
roc_auc_data <- read.csv(paste0(pancr_res_path, "result_roc_auc_100000.csv"), row.names = 1, stringsAsFactors = F)
recall_data <- read.csv(paste0(pancr_res_path, "result_recall_100000.csv"), row.names = 1, stringsAsFactors = F)
roc_auc_data_pancr <- roc_auc_data[roc_auc_data$feat_added == "upper_WholeGenes",]
recall_data_pancr <- recall_data[recall_data$feat_added == "upper_WholeGenes", ]
roc_auc_data_pancr$feat_added <- NULL
recall_data_pancr$feat_added <- NULL

# for prostate cancer
prost_res_path <- "../data/output/prostate_fs/"
roc_auc_data <- read.csv(paste0(prost_res_path, "result_roc_auc_100000.csv"), row.names = 1, stringsAsFactors = F)
recall_data <- read.csv(paste0(prost_res_path, "result_recall_100000.csv"), row.names = 1, stringsAsFactors = F)
roc_auc_data_prost <- roc_auc_data[roc_auc_data$feat_added == "cancer_liver_YY1.human",]
recall_data_prost <- recall_data[recall_data$feat_added == "cancer_liver_YY1.human", ]
roc_auc_data_prost$feat_added <- NULL
recall_data_prost$feat_added <- NULL

# for breast cancer
breast_res_path <- "../data/output/classifier_results_best_features_boruta_sign/"
roc_auc_data_breast <- read.csv(paste0(breast_res_path, "result_roc_auc_100000.csv"), row.names = 1, stringsAsFactors = F)
recall_data_breast <- read.csv(paste0(breast_res_path, "result_recall_100000.csv"), row.names = 1, stringsAsFactors = F)

roc_auc_data_full <- rbind(
  roc_auc_data_main,
  roc_auc_data_breast,
  roc_auc_data_pancr,
  roc_auc_data_prost
)

recall_data_full <- rbind(
  recall_data_main,
  recall_data_breast,
  recall_data_pancr,
  recall_data_prost
)

roc_auc_data_full[roc_auc_data_full$agg_level == "99", "agg_level"] <- "99."
recall_data_full[recall_data_full$agg_level == "99", "agg_level"] <- "99."

# write full results
# path_to_full_data <- "../data/output/classifier_results_best_features_boruta_sign/full_results/"
# write.csv(roc_auc_data_full, file=paste0(path_to_full_data, "result_roc_auc_100000.csv"))
# write.csv(recall_data_full, file=paste0(path_to_full_data, "result_recall_100000.csv"))

### get results
# roc auc
roc_data <- roc_auc_data_full %>%
  mutate(
    train_test_diff = tr_auc - te_auc
  ) %>%
  group_by(cancer_type, agg_level) %>%
  summarize(
    min_test_auc = min(te_auc),
    sd_test_auc = sd(te_auc),
    median_test_auc = median(te_auc),
    mean_test_auc = mean(te_auc),
    train_test_diff = mean(train_test_diff),
    n_ex = n()
  ) %>%
  mutate(
    ci_lower_roc_auc = mean_test_auc - 1.96 * sd_test_auc / sqrt(n_ex),
    ci_upper_roc_auc = mean_test_auc + 1.96 * sd_test_auc / sqrt(n_ex)
  ) %>%
  select(-n_ex)

# recall
map_df <- data.frame(agg_level=c("99.", "99.5.", "99.9."), agg_level_num = c(0.01, 0.005, 0.001))
recall_data_full <- recall_data_full %>%
  inner_join(map_df)
recall_data_full$lift_precision <- recall_data_full$precision / recall_data_full$agg_level_num


recall_stats <- recall_data_full %>%
  group_by(cancer_type, agg_level, quantile) %>%
  summarize(
    mean_recall = mean(recall),
    mean_lift_recall = mean(lift_recall),
    mean_precision = mean(precision),
    mean_lift_precision = mean(lift_precision),
    sd_recall = sd(recall),
    sd_lift_recall = sd(lift_recall),
    sd_precision = sd(precision),
    sd_lift_precision = sd(lift_precision),
    n_ex = n()
  )  %>%
  mutate(
    ci_lower_lift_recall = mean_lift_recall - 1.96 * sd_lift_recall / sqrt(n_ex),
    ci_upper_lift_recall = mean_lift_recall + 1.96 * sd_lift_recall / sqrt(n_ex),

    ci_lower_lift_precision = mean_lift_precision - 1.96 * sd_lift_precision / sqrt(n_ex),
    ci_upper_lift_precision = mean_lift_precision + 1.96 * sd_lift_precision / sqrt(n_ex),
  ) %>%
  filter(quantile %in% c(0.001, 0.005, 0.01,0.02,0.03, 0.040, 0.050, 0.100)) %>%
  select(cancer_type, agg_level, quantile, mean_recall, mean_lift_recall,ci_lower_lift_recall,
         ci_upper_lift_recall, mean_precision, mean_lift_precision, ci_lower_lift_precision,
         ci_upper_lift_precision)


# save
# wb <- createWorkbook()
# addWorksheet(wb, "ROC_AUC_hotspots")
# addWorksheet(wb, "Recall_hotspots")
# 
# writeData(wb, sheet="ROC_AUC_hotspots", roc_data)
# writeData(wb, sheet="Recall_hotspots", recall_stats)
# 
# saveWorkbook(wb, "../reports/train_best_features_boruta_sign.xlsx", overwrite = T)
```

## Comparison of quality for full and reduced model


```{r}
roc_data_base <- read.xlsx("../reports/train_baseline.xlsx", sheet = "ROC_AUC_hotspots")
recall_data_base <- read.xlsx("../reports/train_baseline.xlsx", sheet = "Recall_hotspots")

roc_data_comp <- rbind.data.frame(
  roc_data_base %>%
  inner_join(
    roc_data %>% select(cancer_type, agg_level) %>% unique(),
    by=c("cancer_type", "agg_level")) %>% 
    mutate(type = "base"),
  roc_data %>% mutate(type = "reduced"))

recall_stats_comp <- rbind.data.frame(
    recall_data_base %>%
      inner_join(
        recall_stats %>% select(cancer_type, agg_level) %>% unique(),
        by=c("cancer_type", "agg_level")) %>% 
    mutate(type = "base"),
  recall_stats %>%
    mutate(type = "reduced")
)
```

### ROC AUC

```{r fig.height=7}
roc_data_comp_m <- melt(roc_data_comp, id.vars = c("cancer_type", "agg_level", "type"))

ggplot(roc_data_comp_m, aes(x=cancer_type, y=value, fill=type)) + 
  geom_bar(stat="identity", color="black", position = "dodge") + 
  facet_wrap(~variable, nrow = 5, scales = "free_y") + 
  scale_fill_jco()
```
Выводы:
Медианный тествый ROC AUC на выбранных фичах отличается от медианного тестового ROC AUC на всех признаках незначительно для всех типов рака. При этом в среднем переобучение снизилось для всех типов рака.

### Lift of recall and precision

```{r}
recall_stats_comp_m <- melt(recall_stats_comp %>%
                              select("cancer_type", "agg_level", "quantile", "mean_lift_recall", "mean_lift_precision",
                                     "type"), id.vars = c("cancer_type", "agg_level", "type", "quantile"))
recall_stats_comp_m$var_new <- paste0(recall_stats_comp_m$variable, "_", recall_stats_comp_m$type)
recall_stats_comp_m$quantile_chr<- as.character(recall_stats_comp_m$quantile)
recall_stats_comp_m <- recall_stats_comp_m %>%
  filter(quantile > 0.001)
```


```{r fig.height=10}
ggplot(recall_stats_comp_m, aes(x=quantile, y=value, color=var_new)) + 
  geom_line() + 
  facet_wrap(~cancer_type, nrow = 10, scales = "free_y") + 
  scale_color_jco()
```

```{r fig.height=10}
ggplot(recall_stats_comp_m, aes(x=quantile_chr, y=value, fill=var_new)) + 
  geom_bar(stat="identity",color="black", position = "dodge") + 
  facet_wrap(~cancer_type, nrow = 10, scales = "free_y") + 
  scale_fill_jco()
```

Можно заметить, что:

 - для всех типов рака при выборе probability quantile не менее 2% прирост полноты и точности на урезанном наборе фичей не хуже, чем на всех фичах
 - при выборе probability quantile менее 2% прирост полноты и точности на урезанном наборе фичей для одних типов рака выше, чем на всех признаках (brain, liver, uterus), для других - ниже (skin, pancreatic, blood), для остальных различия незначительны.

0.03

```{r fig.width=10}
ggplot(recall_stats_comp_m %>% filter(quantile == 0.03), aes(x=cancer_type, y=value, fill=var_new)) + 
  geom_bar(stat="identity", color="black", position = "dodge") + 
  scale_fill_jco()
```


```{r}
comp_rec_pl <- recall_stats_comp_m %>% 
  filter(quantile == 0.03)

comp_rec_pl[grep(x = comp_rec_pl$var_new, pattern = "prec"), "variable_type"] <- "lift_precision"
comp_rec_pl[grep(x = comp_rec_pl$var_new, pattern = "recall"), "variable_type"] <- "lift_recall"

g1 <- ggplot(comp_rec_pl, aes(x=cancer_type, y=value, fill=type)) +
  geom_bar(stat='identity',  color="black", position = "dodge") +
  facet_wrap(~variable_type,nrow = 2) +
  theme_light_custom()+
  xlab("Cancer type") +
  ylab("value") +
  labs(fill = "Feature set")
g1

g_f <- ggarrange(g_boruta, g1,  
          labels = c("A", "B"),
          ncol = 1, nrow = 2, heights = c(1, 1),
          font.label = list(size = 10, color = "black", face ="bold"))
g_f
# ggsave(filename = "FigS4.tiff", plot = g_f, device = "tiff", path = "../paper_materials/supplemental/",
#        dpi = 600, units = "in", width = 5, height = 5, scale = 2, compression = "lzw")
# ggsave(filename = "Fig3.tiff", plot = g1, device = "tiff", path = "../paper_materials/", dpi = 600, units = "in", width = 5, height = 3, scale = 2, compression = "lzw")
```



0.05

```{r fig.width=10}
ggplot(recall_stats_comp_m %>% filter(quantile == 0.05), aes(x=cancer_type, y=value, fill=var_new)) + 
  geom_bar(stat="identity", color="black",position = "dodge") + 
  scale_fill_jco()
```

На интересующих нас уровнях разметки - 0,03 и 0,05 - для blood, brain, liver за счет выбора важных фичей достигается значительно более высокое качество, чем при использовании всех фичей, в то время как для остальных типов рака отличия в приросте полноты и точности незначительны (удается достичь того же качества при маленьком наборе признаков).


## Final feature importance

```{r}
source("../run/tools.R")
source("../run/features.R")
best_features <- read.xlsx("../data/output/boruta_plus_sign_stats.xlsx", sheet = "hotspots_features")
feat_cols <- unique(best_features$feature)

best_features <- best_features %>%
  inner_join(get_feature_df(feat_cols)) %>%
  inner_join(proper_feature_group_names, by=c("feature_group"="feature_group_name"))
best_features$feature_new <- best_features$feature
best_features$is_upper <- 0
best_features$is_upper[grep(x = best_features$feature_new, "upper_", value=F)] <- 1
best_features$feature_new[best_features$feature_group == "tf"]  <- gsub(x = best_features$feature_new[best_features$feature_group == "tf"], pattern = "cancer_liver_", "")
best_features$feature_new[best_features$feature_group == "tf"] <- gsub(x = best_features$feature_new[best_features$feature_group == "tf"], pattern = ".human", "")
best_features$feature_new[best_features$feature_group == "chromatin"] <- "DNase"
best_features$feature_new[best_features$feature_group == "methyl"] <- "methyl"
best_features$feature_new[(best_features$feature_group == "histones") & (best_features$is_upper == 0)] <- unlist(lapply(best_features$feature_new[(best_features$feature_group == "histones") & (best_features$is_upper == 0)], FUN = function(x) strsplit(x, split = "_")[[1]][[3]]))
best_features$feature_new[(best_features$feature_group == "histones") & (best_features$is_upper == 1)] <- paste0("upper_", unlist(lapply(best_features$feature_new[(best_features$feature_group == "histones") & (best_features$is_upper == 1)], FUN = function(x) strsplit(x, split = "_")[[1]][[4]])))
best_features$feature_new[(best_features$feature_group == "histones")] <- gsub(x = best_features$feature_new[best_features$feature_group == "histones"], pattern = ".human", "")

best_features$feature_n <- gsub(x=best_features$feature_new, pattern = "upper_", replacement = "")
ord_f <- best_features %>% 
  select(feature_group_name_proper, feature_n, feature_new) %>%
  unique() %>%
  arrange(desc(feature_group_name_proper), desc(feature_n), desc(feature_new))

feat_colors <- as.character(proper_feature_group_names$colors)
names(feat_colors) <- as.character(proper_feature_group_names$feature_group_name_proper)

best_features$feature_ord <- factor(best_features$feature_new, levels = ord_f$feature_new)
best_features
```

```{r fig.width=10, fig.height=7}
g1 <- ggplot(best_features, aes(x=cancer_type, y=feature_ord, fill=feature_group_name_proper))+
  geom_tile() + 
  theme_light_custom()+
  xlab("Cancer type")+
  ylab("Feature")+
  labs(fill="Feature group")+
  scale_fill_manual(values = feat_colors)
g1
# ggsave(filename = "Fig18.tiff", plot = g1, device = "tiff", path = "../paper_materials/", dpi = 600, units = "in", width = 5, height = 3, scale = 2, compression = "lzw")
```

Выводы:

 - Есть типы рака, для которых важна только одна группа факторов из рассмотренных: brain (только вторичные структуры), liver (только транскрипционные факторы)
 - Для рака груди было выбрано максимальное количество признаков - 23, и в них вошли все группы фичей
 - Для остальных типов рака:
   - blood - вторичные структуры + регионы + модификации гистонов
   - bone - вторичные структуры + регионы + транскрипционные факторы + метилирование
   - breast - вторичные структуры + регионы + транскрипционные факторы + метилирование + модификации гистонов + хроматин
   - ovary - вторичные структуры + регионы + транскрипционные факторы
   - pancreatic -  регионы + транскрипционные факторы
   - prostate - вторичные структуры + регионы + транскрипционные факторы + метилирование
   - skin - вторичные структуры + регионы + транскрипционные факторы + модификации гистонов 
   - uterus - вторичные структуры + транскрипционные факторы + регионы + метилирование + хроматин

```{r fig.width=10}
feat_counts <- best_features %>%
  group_by(feature, feature_group) %>%
  summarize(
    n_cancers = n_distinct(cancer_type)
  )


ggplot(feat_counts, aes(x=reorder(feature, n_cancers, median), y=n_cancers, fill=feature_group))+
  geom_bar(stat="identity") + 
  coord_flip() + 
  scale_fill_jco()
```

Нет ни одного признака, важного для всех типов рака. Однако покрытие DirectRepeat верхнего уровня признано важным для 8 типов рака. Для половины типов рака выбран признак покрытие G-quadruplex верхнего уровня. В топ-10 важных признаков входят другие признаки по вторичным структурам, транскрипицонным факторам и регионам.

