---
title: "Classification report"
output:
  html_notebook: default
  html_document:
    df_print: paged
  pdf_document: default
---

```{r "loading data", echo=F}
library(ggplot2)
library(ggsci)
library(wesanderson)
library(ggpubr)

library(dplyr)
library(reshape2)

library(formattable)

library(openxlsx)
source("../run/tools.R")
win_len <- 100000

data_path <- "../data/output_third/classifier_results/"
roc_auc_data <- read.csv(paste0(data_path, "result_roc_auc_100000.csv"), row.names = 1, stringsAsFactors = F)
recall_data <- read.csv(paste0(data_path, "result_recall_100000.csv"), row.names = 1, stringsAsFactors = F)
imp_data <- read.csv(paste0(data_path, "result_imp_100000.csv"), row.names = 1, stringsAsFactors = F)

```

### ROC AUC analysis

```{r}
all_features_data <- roc_auc_data %>%
  filter(feat_group == "all") %>%
  filter(agg_level != "all")

roc_auc_cancer_stats <- all_features_data %>%
  group_by(cancer_type) %>%
  summarize(
    min_test_auc = min(te_auc),
    sd_test_auc = sd(te_auc),
    test_auc = median(te_auc),
    test_auc_mean = mean(te_auc),
    n_auc = n(),
    train_auc = median(tr_auc)
  )

roc_auc_cancer_stats %>% 
  arrange(min_test_auc)
```
Distribution of test ROC AUC for all cancer types by hotspots labeling
```{r fig.width=10}
g1 <- ggplot(all_features_data, aes(y=te_auc, fill=agg_level)) +
  geom_boxplot()+
  facet_wrap(~ cancer_type, nrow = 2) +
  scale_fill_jco() + 
  xlab("")+
  ylab("Test ROC AUC")+
  labs(fill = "Labeling type")+
  theme_light_custom()
g1
```

Difference between train and test

```{r fig.width=10}
all_features_data$diff_auc <- all_features_data$tr_auc - all_features_data$te_auc
ggplot(all_features_data, aes(diff_auc, fill=agg_level)) +
  geom_density(alpha=0.5)+
  facet_wrap(~ cancer_type, nrow = 2) +
  ggtitle("Distribution of difference of train and test ROC AUC for all cancer types by hotspots labeling") + 
  scale_fill_jco()
  
```

```{r echo=F}
by_hspt <- all_features_data %>%
  mutate(
    train_test_diff = tr_auc - te_auc
  ) %>%
  group_by(cancer_type, agg_level) %>%
  summarize(
    min_test_auc = min(te_auc),
    sd_test_auc = sd(te_auc),
    test_auc = median(te_auc),
    test_auc_mean = mean(te_auc),
    train_test_diff = mean(train_test_diff)
  ) 
```

Minimal test ROC AUC for each cancer type and labeling.

```{r}

by_hspt_min <- by_hspt %>%
  select(cancer_type, agg_level, min_test_auc, test_auc, train_test_diff) %>%
  dcast(formula = cancer_type ~ agg_level, value.var = "min_test_auc")
names(by_hspt_min)[2:ncol(by_hspt_min)] <- paste0("min_test_", names(by_hspt_min)[2:ncol(by_hspt_min)])

formattable(by_hspt_min, align =c("l","c","c","c"), list(
  `cancer_type` = formatter("span", style = ~ style(color = "grey", font.weight = "bold")), 
  `min_test_99.`= color_tile('#1E90FF', 'yellow'),
  `min_test_99.5.`= color_tile('#1E90FF', 'yellow'),
  `min_test_99.9.`= color_tile('#1E90FF', 'yellow')
))
```

Median test ROC AUC for each cancer type and labeling.

```{r}

by_hspt_med <- by_hspt %>%
  select(cancer_type, agg_level, min_test_auc, test_auc, train_test_diff) %>%
  dcast(formula = cancer_type ~ agg_level, value.var = "test_auc")
names(by_hspt_med)[2:ncol(by_hspt_med)] <- paste0("median_test_", names(by_hspt_med)[2:ncol(by_hspt_med)])

formattable(by_hspt_med, align =c("l","c","c","c"), list(
  `cancer_type` = formatter("span", style = ~ style(color = "grey", font.weight = "bold")), 
  `median_test_99.`= color_tile('#1E90FF', 'yellow'),
  `median_test_99.5.`= color_tile('#1E90FF', 'yellow'),
  `median_test_99.9.`= color_tile('#1E90FF', 'yellow')
))

```


Difference between train and test ROC AUC for each cancer type and labeling.

```{r}

by_hspt_diff <- by_hspt %>%
  select(cancer_type, agg_level, min_test_auc, test_auc, train_test_diff) %>%
  dcast(formula = cancer_type ~ agg_level, value.var = "train_test_diff")
names(by_hspt_diff)[2:ncol(by_hspt_diff)] <- paste0("diff_", names(by_hspt_diff)[2:ncol(by_hspt_diff)])

formattable(by_hspt_diff, align =c("l","c","c","c"), list(
  `cancer_type` = formatter("span", style = ~ style(color = "grey", font.weight = "bold")), 
  `diff_99.`= color_tile('#1E90FF', 'yellow'),
  `diff_99.5.`= color_tile('#1E90FF', 'yellow'),
  `diff_99.9.`= color_tile('#1E90FF', 'yellow')
))

```

```{r fig.width=10}
ggplot(by_hspt, aes(x=test_auc, y=train_test_diff, color=agg_level, size=sd_test_auc)) + 
  geom_point() + 
  geom_text(aes(label=cancer_type), size=3, vjust=0, hjust=1.5) + 
  scale_color_jco()
```

Чем более редкие хотспоты хотим обнаружить, тем больше разброс метрики на тесте (мало позитивных примеров и в зависимости от выборки получаем разные результаты), так же, как и разница между обучением и тестом. При этом для всех типов рака кроме breast разница между обучением и тестом на самом высоком уровне (99,9) в 2-3 раза выше, чем при более низких уровнях и составляет около 20п. 
Поэтому если выбирать лучший уровень разметки исходя из ROC AUC, то для breast можно выбрать 99.9,а для остальных типов рака - лучший из 99 и 99,5 по медианному ROC AUC.

```{r}
best_lev <- data.frame(
  cancer_type=c("blood", "bone","brain", "breast", "liver","ovary","pancreatic", "prostate","skin", "uterus"),
  agg_level=c("99.5.", "99.5.", "99.5.", "99.9.","99.","99.", "99.5.", "99.5.", "99.5.", "99.5.")
)
```


```{r}
best_labeling <- all_features_data %>%
  inner_join(best_lev, by=c("cancer_type", "agg_level")) %>%
  group_by(cancer_type, agg_level) %>%
  summarize(
    min_test_auc = min(te_auc),
    sd_test_auc = sd(te_auc),
    test_auc = median(te_auc),
    test_auc_mean = mean(te_auc),
    train_test_diff = mean(diff_auc)
  ) 
best_labeling
```

Итого:
Практически для всех типов рака медиана тестового ROC AUC растет с повышением порога для разметки хотспотов, т.е. мы ранжируем участки лучше, если пытаемся выделить более ярко выраженные хотспоты (меньшее количество).
Отсюда гипотеза:
Разрывы могут появляться в случайных местах, но есть участки генома, более подверженные (неустойчивые) этому, и их немного.

Интересно:
Может и другие разрывы в этих участках? Может это какая-то глобальная неустойчивость (может проверить по другим заболеваниям?)


#### How different feature groups removal effect overall performance

Обратить внимание на разницу в важности фичей между разными типами рака
и в одном типе рака для разных agg_level

Preprocess data:

```{r, echo=F}
all_features_data_full <- roc_auc_data %>%
  filter(agg_level != "all")

# train auc
all_features_data_full_tr <- dcast(data = all_features_data_full, formula = cancer_type + agg_level + iter ~ feat_group, value.var = "tr_auc")
all_features_data_full_tr <- all_features_data_full_tr %>%
  select(
    cancer_type, agg_level, iter, all, wo_chromatin, wo_histones, wo_methyl, wo_reg, wo_sec_str, wo_tad, wo_tf) %>%
  setNames(
    c('cancer_type', 'agg_level', 'iter', 'tr_auc_all', 'tr_auc_wo_chromatin', 'tr_auc_wo_histones', 
      'tr_auc_wo_methyl', 'tr_auc_wo_reg', 'tr_auc_wo_sec_str', 'tr_auc_wo_tad', 'tr_auc_wo_tf'))
# test auc
all_features_data_full_te <- dcast(data = all_features_data_full, formula = cancer_type + agg_level + iter ~ feat_group, value.var = "te_auc")
all_features_data_full_te <- all_features_data_full_te %>%
  select(
    cancer_type, agg_level, iter, all, wo_chromatin, wo_histones, wo_methyl, wo_reg, wo_sec_str, wo_tad, wo_tf) %>%
  setNames(
    c('cancer_type', 'agg_level', 'iter', 'te_auc_all', 'te_auc_wo_chromatin', 'te_auc_wo_histones', 
      'te_auc_wo_methyl', 'te_auc_wo_reg', 'te_auc_wo_sec_str', 'te_auc_wo_tad', 'te_auc_wo_tf'))

# all
all_features_data_full_df <- all_features_data_full_te %>%
  inner_join(all_features_data_full_tr, by=c("cancer_type", "agg_level", "iter"))

# difference between train and test
cols <- c('all', 'wo_chromatin', 'wo_histones', 'wo_methyl', 'wo_reg', 'wo_sec_str', 'wo_tad', 'wo_tf')
for (col in cols){
  all_features_data_full_df <- all_features_data_full_df %>%
    mutate(
      !!as.name(paste0("diff_", col)) := !!as.name(paste0("tr_auc_", col)) - !!as.name(paste0("te_auc_", col))
      )
}

# difference in test ROC AUC between all features set and reduced set
cols <- c('wo_chromatin', 'wo_histones', 'wo_methyl', 'wo_reg', 'wo_sec_str', 'wo_tad', 'wo_tf')
for (col in cols){
  all_features_data_full_df <- all_features_data_full_df %>%
    mutate(
      !!as.name(paste0("reduced_test_loss_", col)) := te_auc_all - !!as.name(paste0("te_auc_", col))
      )
}


# difference in "difference between train and test ROC AUC" between all features set and reduced set
cols <- c('wo_chromatin', 'wo_histones', 'wo_methyl', 'wo_reg', 'wo_sec_str', 'wo_tad', 'wo_tf')
for (col in cols){
  all_features_data_full_df <- all_features_data_full_df %>%
    mutate(
      !!as.name(paste0("reduced_diff_loss_", col)) := diff_all - !!as.name(paste0("diff_", col))
      )
}
```

Distribution of test ROC AUC loss 

```{r fig.width=10, fig.height=7}

reduced_test_loss_cols <- grep(x = names(all_features_data_full_df), pattern = "reduced_test_loss_", value = T)

reduced_test_df <- all_features_data_full_df %>%
  select(c("cancer_type", "agg_level", reduced_test_loss_cols))
reduced_test_df <- melt(data = reduced_test_df, id.vars = c("cancer_type","agg_level"))
reduced_test_df$feature_group <- as.character(reduced_test_df$variable) 
reduced_test_df$feature_group <- gsub(x = reduced_test_df$feature_group, 
                                      pattern = "reduced_test_loss_wo_", replacement = "")

ggplot(reduced_test_df, aes(x=feature_group, y=value, fill=agg_level))+
  geom_boxplot() + 
  facet_wrap(~ cancer_type, nrow = 4) + 
  scale_fill_jco()
```


```{r}
agg_cancer <- reduced_test_df %>%
  group_by(cancer_type, feature_group) %>%
  summarize(mean_decrease = median(value)) 
agg_cancer[agg_cancer$mean_decrease == 0, "mean_decrease"] <- NA
agg_cancer <- agg_cancer %>%
    mutate(mean_decrease = round(mean_decrease, 4))

agg_cancer_dcast <- dcast(agg_cancer, formula = cancer_type ~ feature_group, value.var = "mean_decrease")

formattable(agg_cancer_dcast, align =c("l", "c", "c","c","c", "c","c","c"), list(
  `cancer_type` = formatter("span", style = ~ style(color = "grey", font.weight = "bold")), 
  `chromatin`= color_tile('#1E90FF', 'yellow'),
  `histones`= color_tile('#1E90FF', 'yellow'),
  `methyl`= color_tile('#1E90FF', 'yellow'),
  `reg`= color_tile('#1E90FF', 'yellow'),
  `sec_str`= color_tile('#1E90FF', 'yellow'),
  `tad`= color_tile('#1E90FF', 'yellow'),
  `tf`= color_tile('#1E90FF', 'yellow')
))

```



```{r}
agg_cancer %>%
  group_by(cancer_type) %>%
  filter(mean_decrease == max(mean_decrease, na.rm = T)) %>%
  arrange(desc(mean_decrease))
  
```

Выводы:
Видим, что практически для всех типов рака удаление фичей определенной группы не несет сильной потери качества, что вызвано высокой скоррелированностью признаков (смысловая нагрузка переносится на фичи другой группы, которые коррелируют с удаленной, поэтому даже если она важна, потери качества не происходит).


#### Выделение всех разрывов


```{r}
all_bkpt_data <- roc_auc_data %>%
  filter(agg_level == "all")

all_bkpt_data_all <- all_bkpt_data %>%
  filter(feat_group == "all") 

roc_auc_cancer_stats_all <- all_bkpt_data_all %>%
  group_by(cancer_type) %>%
  summarize(
    min_test_auc = min(te_auc),
    sd_test_auc = sd(te_auc),
    test_auc = median(te_auc),
    test_auc_mean = mean(te_auc),
    n_auc = n(),
    train_auc = median(tr_auc)
  )

roc_auc_cancer_stats_all %>% 
  arrange(min_test_auc)
```

Compare with results for hotspots

```{r}
comp_df <- best_labeling %>%
  select(cancer_type, min_test_auc, test_auc) %>%
  setNames(c("cancer_type", "hotspot_min_test_auc", "hotspot_test_auc")) %>%
  inner_join(
    roc_auc_cancer_stats_all %>% 
      select(cancer_type, min_test_auc, test_auc) %>%
      setNames(c('cancer_type', 'breakpoints_min_test_auc', 'breakpoints_test_auc')),
    by=c("cancer_type")
  )

comp_df %>%
  select(cancer_type, breakpoints_min_test_auc, hotspot_min_test_auc, breakpoints_test_auc, hotspot_test_auc) 
```
Distribution of test ROC AUC for best labeling hotspot profile and all breakpoints prediction
```{r fig.width=10, fig.asp=0.5}

best_hsp_bkpt <- all_features_data %>%
  filter(feat_group == "all") %>%
  inner_join(best_labeling, by = c("cancer_type", "agg_level")) %>%
  select(cancer_type, te_auc) %>%
  mutate(type="hotspot") %>%
  union(
    all_bkpt_data_all %>%
      select(cancer_type, te_auc) %>%
      mutate(type="breakpoints") 
  )

# ggplot(best_hsp_bkpt, aes(x=cancer_type, y=te_auc, fill=type)) + 
#   geom_boxplot() + 
#   ggtitle('Distribution of test ROC AUC for best labeling hotspot profile
#           and all breakpoints prediction') + 
#   scale_fill_jco()

g2 <- ggplot(best_hsp_bkpt, aes(te_auc, fill=type)) + 
  geom_density(alpha=0.6) +
  facet_wrap(~cancer_type, nrow = 2, scales = "free")+
  scale_fill_jco()+
  xlab("Test ROC AUC")+
  ylab("Density") + 
  theme_light_custom()+
  labs(fill = "Model type")

# ggsave(filename = "FigS2.tiff", plot = g2, device = "tiff", path = "../paper_materials/supplemental/",
#        dpi = 600, units = "in", width = 5, height = 3, scale = 2, compression = "lzw")

g2
```


```{r}
comp_med <- best_hsp_bkpt %>%
  group_by(cancer_type, type) %>%
  summarize(median_test_auc = median(te_auc)) %>%
  dcast(cancer_type ~ type, value.var = "median_test_auc") %>%
  mutate(ratio = hotspot/breakpoints) %>%
  arrange(ratio)

formattable(comp_med, align =c("l", "c", "c","c"), list(
  `cancer_type` = formatter("span", style = ~ style(color = "grey", font.weight = "bold")), 
  `hotspot`= color_tile('#1E90FF', 'yellow'),
  `breakpoints`= color_tile('#1E90FF', 'yellow'),
  `ratio`= color_tile('#1E90FF', 'yellow')
))
```

Итого:
При выделении всех разрывов по сравнению с выделением хотспотов удается достичь меньшего разброса по качеству моделей (возможно, по причине большего количества примеров положительного класса и соответственно большего колчества примеров для обучения при построении каждого дерева). При этом для всех типов рака кроме prostate медиана тестового ROC AUC выше для модели предсказания хотспотов.


### Quality of clasifiers analysis

Aggregated statistics for hotspots prediction by cancer type

Recall

```{r fig.width=10}
all_features_data <- recall_data %>%
  filter(feat_group == "all") %>%
  filter(agg_level != "all")

all_features_data$agg_level <- as.character(all_features_data$agg_level)
all_features_data$quantile_chr <- as.character(all_features_data$quantile)

q <- unique(all_features_data$quantile_chr)
ggplot(all_features_data[all_features_data$quantile_chr %in% 
                           c("0.01", "0.02", "0.05", "0.1", "0.2"), ],
       aes(x=quantile_chr, y=recall, fill=agg_level)) +
  geom_boxplot() +
  facet_wrap(~cancer_type) + 
  scale_fill_jco()
```

Precision

```{r fig.width=10}
ggplot(all_features_data[all_features_data$quantile_chr %in% 
                           c("0.01", "0.02", "0.05", "0.1", "0.2"), ], 
       aes(x=quantile_chr, y=precision, fill=agg_level)) +
  geom_boxplot() +
  facet_wrap(~cancer_type) + 
  scale_fill_jco()
```

Lift of recall

```{r fig.width=10}
ggplot(all_features_data[all_features_data$quantile_chr %in% 
                           c("0.01", "0.02", "0.05", "0.1", "0.2"), ], 
       aes(x=quantile_chr, y=lift_recall, fill=agg_level)) +
  geom_boxplot() +
  facet_wrap(~cancer_type) + 
  scale_fill_jco()
```

One panel for different probability quantiles

0.005

```{r fig.width=10}
map_df <- data.frame(agg_level=c("99.", "99.5.", "99.9."), agg_level_num = c(0.01, 0.005, 0.001))
all_features_data <- all_features_data %>%
  inner_join(map_df)
all_features_data$lift_precision <- all_features_data$precision / all_features_data$agg_level_num
comp_rec <- all_features_data %>%
  filter(quantile_chr == "0.005") 

comp_rec_pl <- comp_rec %>%
  select('cancer_type', 'agg_level', 'recall', 'precision', 'lift_recall', 'lift_precision') %>%
  melt(id.vars=c("cancer_type","agg_level"))

ggplot(comp_rec_pl, aes(x=cancer_type, y=value, fill=agg_level)) + 
  geom_boxplot() + 
  facet_wrap(~variable, scales = "free", nrow = 4) + 
  scale_fill_jco()
```

0.01

```{r fig.width=10}
comp_rec <- all_features_data %>%
  filter(quantile_chr == "0.01") 

comp_rec_pl <- comp_rec %>%
  select('cancer_type', 'agg_level', 'recall', 'precision', 'lift_recall', 'lift_precision') %>%
  melt(id.vars=c("cancer_type","agg_level"))

ggplot(comp_rec_pl, aes(x=cancer_type, y=value, fill=agg_level)) + 
  geom_boxplot() + 
  facet_wrap(~variable, scales = "free", nrow = 4) + 
  scale_fill_jco()
```

0.03

```{r fig.width=10}
comp_rec <- all_features_data %>%
  filter(quantile_chr == "0.03") 

comp_rec_pl <- comp_rec %>%
  select('cancer_type', 'agg_level', 'recall', 'precision', 'lift_recall', 'lift_precision') %>%
  melt(id.vars=c("cancer_type","agg_level"))

g3 <- ggplot(comp_rec_pl, aes(x=cancer_type, y=value, fill=agg_level)) + 
  geom_boxplot() + 
  facet_wrap(~variable, scales = "free", nrow = 4) + 
  scale_fill_jco() + 
  xlab("Cancer type")+
  labs(fill = "Labeling type")+
  theme_light_custom()
g3
```


Confidence intervals for lift of recall / recall for different quantiles

```{r}
ci_stats <- all_features_data %>%
  group_by(cancer_type, agg_level, quantile) %>%
  summarize(
    mean_recall = mean(recall),
    mean_lift_recall = mean(lift_recall),
    mean_precision = mean(precision),
    mean_lift_precision = mean(lift_precision),
    sd_recall = sd(recall),
    sd_lift_recall = sd(lift_recall),
    sd_precision = sd(precision),
    sd_lift_precision = sd(lift_precision),
    n_ex = n()
  ) %>%
  mutate(
    ci_lower_recall = mean_recall - 1.96 * sd_recall / sqrt(n_ex),
    ci_upper_recall = mean_recall + 1.96 * sd_recall / sqrt(n_ex),
    
    ci_lower_lift_recall = mean_lift_recall - 1.96 * sd_lift_recall / sqrt(n_ex),
    ci_upper_lift_recall = mean_lift_recall + 1.96 * sd_lift_recall / sqrt(n_ex),    
    
    ci_lower_precision = mean_precision - 1.96 * sd_precision / sqrt(n_ex),
    ci_upper_precision = mean_precision + 1.96 * sd_precision / sqrt(n_ex),       
    
    ci_lower_lift_precision = mean_lift_precision - 1.96 * sd_lift_precision / sqrt(n_ex),
    ci_upper_lift_precision = mean_lift_precision + 1.96 * sd_lift_precision / sqrt(n_ex)
  )

```

Lift of recall

```{r fig.width=10}
ggplot(ci_stats %>% filter(quantile <= 0.5), aes(x=quantile, y=mean_lift_recall, colour=agg_level)) + 
  geom_ribbon(aes(ymin=ci_lower_lift_recall, ymax=ci_upper_lift_recall, fill=agg_level), alpha=0.5) + 
  facet_wrap(~ cancer_type, nrow = 5,scales = "free") + 
  scale_fill_jco() + 
  scale_color_jco()
```

Lift of precision

```{r fig.width=10}
ggplot(ci_stats %>% filter(quantile <= 0.5), aes(x=quantile, y=mean_lift_precision, colour=agg_level)) + 
  geom_ribbon(aes(ymin=ci_lower_lift_precision, ymax=ci_upper_lift_precision, fill=agg_level), alpha=0.5) + 
  facet_wrap(~ cancer_type, nrow = 5,scales = "free") + 
  scale_fill_jco() + 
  scale_color_jco()
```


Lift of recall

```{r fig.width=10}
ggplot(ci_stats %>% filter(quantile <= 0.1), aes(x=quantile, y=mean_lift_recall, colour=agg_level)) + 
  geom_ribbon(aes(ymin=ci_lower_lift_recall, ymax=ci_upper_lift_recall, fill=agg_level), alpha=0.5) + 
  facet_wrap(~ cancer_type, nrow = 5,scales = "free") + 
  scale_fill_jco() + 
  scale_color_jco()
```

Lift of precision

```{r fig.width=10}
ggplot(ci_stats %>% filter(quantile <= 0.1), aes(x=quantile, y=mean_lift_precision, colour=agg_level)) + 
  geom_ribbon(aes(ymin=ci_lower_lift_precision, ymax=ci_upper_lift_precision, fill=agg_level), alpha=0.5) + 
  facet_wrap(~ cancer_type, nrow = 5,scales = "free") + 
  scale_fill_jco() + 
  scale_color_jco()
```

Recall

```{r fig.width=10}
ggplot(ci_stats %>% filter(quantile <= 0.1), aes(x=quantile, y=mean_recall, colour=agg_level)) + 
  geom_ribbon(aes(ymin=ci_lower_recall, ymax=ci_upper_recall, fill=agg_level), alpha=0.5) + 
  facet_wrap(~ cancer_type, nrow = 5,scales = "free") + 
  scale_fill_jco() + 
  scale_color_jco()
```

Precision

```{r fig.width=10}
ggplot(ci_stats %>% filter(quantile <= 0.1), aes(x=quantile, y=mean_precision, colour=agg_level)) + 
  geom_ribbon(aes(ymin=ci_lower_precision, ymax=ci_upper_precision, fill=agg_level), alpha=0.5) + 
  facet_wrap(~ cancer_type, nrow = 5,scales = "free") + 
  scale_fill_jco() + 
  scale_color_jco()
```

Выводы: судя по приросту полноты и точности нельзя выбрать один тип разметки хотспотов, показывающий максимальное качество по сравнению с остальными для всех типов рака.
Так, выделяются три группы типов рака:
 - для blood, brain, liver, pancreatic cancers лучший тип разметки хотспотов - 99,9%
 - для bone, breast, uterus cancers лучший тип разметки хотспотов - 99,5%
 - для ovary, prostate, skin cancers лучший тип разметки хотспотов - 99%

При этом, выделяются следующие особенности:
 - для breast cancer все три типа разметки хотспотов имеют относительно высокую полноту и минимально отличаются между собой (все три уровня разметки одинако хорошо предсказываются) 
 - для pancreatic cancer тип разметки 99,9 значительно превосходит другие разметки как по приросту полноты, так и по приросту точности.


```{r}
best_agg_lev_q <- data.frame(
  cancer_type = c('blood', 'brain', 'liver', 'pancreatic', 'bone', 'breast', 'uterus', 'ovary', 'prostate', 'skin'),
  agg_level = c("99.9.","99.9.","99.9.", "99.9.", "99.5.","99.5.", "99.5.", "99.","99.", "99.")
)

best_agg_lev_q %>%
  setNames(c("cancer_type", "agg_level_lift_recall")) %>% 
  inner_join(best_lev %>% setNames(c("cancer_type", "agg_level_roc_auc")) , by=c("cancer_type"))
```

Лучший тип разметки, определенный с помощью ROC AUC, совпадает с тем,что определен по приросту полноты и точности, только в трех случаях: для ovary, bone, uterus. Так как оценка точности и полноты при определенных порогах важнее ранжирования, то при выборе итогового лучшего типа разметки хотспотов по типу рака будем использовать лучшее решение, найденное именно по этим параметрам.


Сравним качество для разных типов рака на лучших типах разметки хотспотов

Lift of recall

```{r}

ci_stats %>% 
  filter(quantile <= 0.1) %>%
  filter(cancer_type != "pancreatic") %>%
  inner_join(best_agg_lev_q, by=c("cancer_type", "agg_level")) %>%
  ggplot(aes(x=quantile, y=mean_lift_recall, colour=cancer_type)) +
  geom_ribbon(aes(ymin=ci_lower_lift_recall, ymax=ci_upper_lift_recall, fill=cancer_type), alpha=0.6) + 
  scale_fill_jco() + 
  scale_color_jco()
```

Lift of precision

```{r}

ci_stats %>% 
  filter(quantile <= 0.1) %>%
  filter(cancer_type != "pancreatic") %>%
  inner_join(best_agg_lev_q, by=c("cancer_type", "agg_level")) %>%
  ggplot(aes(x=quantile, y=mean_lift_precision, colour=cancer_type)) +
  geom_ribbon(aes(ymin=ci_lower_lift_precision, ymax=ci_upper_lift_precision, fill=cancer_type), alpha=0.6) + 
  scale_fill_jco() + 
  scale_color_jco()
```

Stats

```{r}
recall_best_hsp <- recall_data %>% 
  filter(feat_group == "all") %>%
  inner_join(best_agg_lev_q, by=c("cancer_type", "agg_level"))

st <- ci_stats %>% 
  filter(quantile == 0.05) %>%
  inner_join(best_agg_lev_q, by=c("cancer_type", "agg_level")) %>%
  select(cancer_type, agg_level, mean_recall, mean_lift_recall, mean_precision, mean_lift_precision)


formattable(st, align =c("l", "c","c", "c", "c","c"), list(
  `cancer_type` = formatter("span", style = ~ style(color = "grey", font.weight = "bold")), 
  `agg_level` = formatter("span", style = ~ style(color = "grey", font.weight = "bold")), 
  `mean_recall`= color_tile('#1E90FF', 'yellow'),
  `mean_lift_recall`= color_tile('#1E90FF', 'yellow'),
  `mean_precision`= color_tile('#1E90FF', 'yellow'),
  `mean_lift_precision`= color_tile('#1E90FF', 'yellow')
))
```



#### Выделение всех разрывов


Confidence intervals for lift of recall / recall for different quantiles

```{r}
recall_all_agg <- recall_data[(recall_data$feat_group == "all") & (recall_data$agg_level == "all"), ]
ci_stats_bkpt <- recall_all_agg %>%
  group_by(cancer_type, agg_level, quantile) %>%
  summarize(
    mean_recall = mean(recall),
    mean_lift_recall = mean(lift_recall),
    sd_recall = sd(recall),
    sd_lift_recall = sd(lift_recall),
    mean_precision = mean(precision),
    sd_precision = sd(precision),
    n_ex = n()
  ) %>%
  mutate(
    ci_lower_recall = mean_recall - 1.96 * sd_recall / sqrt(n_ex),
    ci_upper_recall = mean_recall + 1.96 * sd_recall / sqrt(n_ex),
    
    ci_lower_lift_recall = mean_lift_recall - 1.96 * sd_lift_recall / sqrt(n_ex),
    ci_upper_lift_recall = mean_lift_recall + 1.96 * sd_lift_recall / sqrt(n_ex),
    
    ci_lower_precision = mean_precision - 1.96 * sd_precision / sqrt(n_ex),
    ci_upper_precision = mean_precision + 1.96 * sd_precision / sqrt(n_ex)
  )

```

Lift of recall

```{r fig.width=10}
ggplot(ci_stats_bkpt %>% filter(quantile <= 0.1), aes(x=quantile, y=mean_lift_recall, colour=cancer_type)) + 
  geom_ribbon(aes(ymin=ci_lower_lift_recall, ymax=ci_upper_lift_recall, fill=cancer_type), alpha=0.5) + 
  scale_fill_jco() + 
  scale_color_jco()
```

Recall 

```{r fig.width=10}
ggplot(ci_stats_bkpt %>% filter(quantile <= 0.1), aes(x=quantile, y=mean_recall, colour=cancer_type)) + 
  geom_ribbon(aes(ymin=ci_lower_recall, ymax=ci_upper_recall, fill=cancer_type), alpha=0.5) + 
  scale_fill_jco() + 
  scale_color_jco()
```

Можно выделить 4 группы типов рака по качеству предсказания разпывов:
 - pancreatic, skin - очень низкая полнота (не удается распознать разрывы)
 - ovary, breast, prostate - при маленьких квантилях низкий lift of recall, после возрастает, но на квантили 0,1 lift of recall около 1
 - uterus, blood, bone, brain - при маленьких квантилях  lift of recall > 1, после падает (для первых двух менее 1, для вторых двух выше 1)
 - liver - при маленьких квантилях lift of recall возрастает, достигает уовня 1,5 и остается на нем
 
Предположение:
Группа 3 показывает сравнительно более высокое качество, чем остальные, в то время как в целом качество предсказания разрывов намного хуже качества предсказания хотспотов. Возможно, убывающий характер lift of recall говорит о том, что для этих типов рака некоторая доля разрывов является ярко выраженной, а остальная часть также, как и для других типов рака, не выделяется из общей массы. Поэтому, возможно, большее количество размеченных хотспотов может больше соответствовать данным типам рака.

```{r echo=F}
# roc auc
roc_data <- roc_auc_data %>%
  filter(
    feat_group == "all"
  ) %>%
  mutate(
    train_test_diff = tr_auc - te_auc
  ) %>%
  group_by(cancer_type, agg_level) %>%
  summarize(
    min_test_auc = min(te_auc),
    sd_test_auc = sd(te_auc),
    median_test_auc = median(te_auc),
    mean_test_auc = mean(te_auc),
    train_test_diff = mean(train_test_diff),
    n_ex = n(),
    mean_pr_auc = mean(pr_auc),
    sd_pr_auc = sd(pr_auc),
    mean_efron_r2 = mean(efron_r2),
    sd_efron_r2 = sd(efron_r2)
  ) %>%
  mutate(
    ci_lower_roc_auc = mean_test_auc - 1.96 * sd_test_auc / sqrt(n_ex),
    ci_upper_roc_auc = mean_test_auc + 1.96 * sd_test_auc / sqrt(n_ex), 
    ci_lower_pr_auc = mean_pr_auc - 1.96 * sd_pr_auc / sqrt(n_ex),
    ci_upper_pr_auc = mean_pr_auc + 1.96 * sd_pr_auc / sqrt(n_ex),
    ci_lower_r2 = mean_efron_r2 - 1.96 * sd_efron_r2 / sqrt(n_ex),
    ci_upper_r2 = mean_efron_r2 + 1.96 * sd_efron_r2 / sqrt(n_ex), 
  ) %>%
  select(-c("n_ex", "sd_efron_r2", "sd_pr_auc"))

# recall
recall_stats_hsp <- ci_stats %>% 
  filter(quantile %in% c(0.001, 0.005, 0.01,0.02,0.03, 0.040, 0.050, 0.100)) %>%
  select(cancer_type, agg_level, quantile, mean_recall, mean_precision, mean_lift_recall, ci_lower_lift_recall, ci_upper_lift_recall, mean_lift_precision, ci_lower_lift_precision,ci_upper_lift_precision)

recall_stats_bkpt <- ci_stats_bkpt %>% 
  ungroup() %>%
  filter(quantile %in% c(0.001, 0.005,0.01,0.02,0.03, 0.040, 0.050, 0.100)) %>%
  select(cancer_type, quantile, mean_recall, mean_lift_recall, ci_lower_lift_recall, ci_upper_lift_recall,
         mean_precision)

# save all stats
# wb <- createWorkbook()
# addWorksheet(wb, "ROC_AUC_hotspots")
# addWorksheet(wb, "ROC_AUC_breakpoints")
# addWorksheet(wb, "Recall_hotspots")
# addWorksheet(wb, "Recall_breakpoints")
# 
# writeData(wb, sheet="ROC_AUC_hotspots", roc_data[roc_data$agg_level != "all", ])
# writeData(wb, sheet="ROC_AUC_breakpoints", roc_data[roc_data$agg_level == "all", ])
# 
# writeData(wb, sheet="Recall_hotspots", recall_stats_hsp)
# writeData(wb, sheet="Recall_breakpoints", recall_stats_bkpt)
# 
# saveWorkbook(wb, "../data/output_third/reports/train_baseline.xlsx", overwrite = T)


roc_data <- roc_data %>%
  select("cancer_type", "agg_level", 
         "min_test_auc", "sd_test_auc", "median_test_auc", "mean_test_auc", "train_test_diff", "ci_lower_roc_auc", "ci_upper_roc_auc",
         "mean_pr_auc", "ci_lower_pr_auc", "ci_upper_pr_auc",
         "mean_efron_r2", "ci_lower_r2", "ci_upper_r2"
         ) %>%
  setNames(c("Cancer type",	"Labeling type", "Min test ROC AUC",	"SD test ROC AUC",	"Median test ROC AUC",	
             "Mean test ROC AUC", "Train-test difference ROC AUC", "Lower bound of confidence interval for mean test ROC AUC",	
             "Upper bound of confidence interval for mean test ROC AUC", "Mean test PR AUC", 
             "Lower bound of confidence interval for mean test PR AUC",	"Upper bound of confidence interval for mean test PR AUC",
             "Mean test Efron pseudo-R2", "Lower bound of confidence interval for mean test Efron pseudo-R2",
             "Upper bound of confidence interval for mean test Efron pseudo-R2"))

best_agg_lev_q <- best_agg_lev_q %>%
  setNames(c("Cancer type",	"Labeling type"))
best_agg_lev_q$`Cancer type` <- as.character(best_agg_lev_q$`Cancer type`)
best_agg_lev_q$`Labeling type` <- as.character(best_agg_lev_q$`Labeling type`)
best_agg_lev_q <- best_agg_lev_q %>%
  mutate("m" = 1)
roc_data_hsp <- roc_data %>% inner_join(best_agg_lev_q, by = c("Cancer type", "Labeling type"))
roc_data_hsp$m <- NULL
roc_data_bkpt <- roc_data %>% filter(`Labeling type` == "all")

# save S15 - hotspots - full feature set
recall_stats <- recall_stats_hsp %>%
  select(c("quantile", "cancer_type", "agg_level", "mean_recall", "mean_lift_recall", "ci_lower_lift_recall",
           "ci_upper_lift_recall",  "mean_precision","mean_lift_precision", "ci_lower_lift_precision", 
           "ci_upper_lift_precision")) %>%
  setNames(c("quantile", "Cancer type",		"Labeling type", "Mean recall",	"Mean lift of recall",
  "Lower bound of confidence interval for mean lift of recall",	"Upper bound of confidence interval for mean  lift of recall",
  "Mean precision",	"Mean lift of precision",	"Lower bound of confidence interval for mean lift of precision",
  "Upper bound of confidence interval for mean  lift of precision"))

rec_3 <- recall_stats[recall_stats$quantile == 0.03, ] %>% select(-quantile)
rec_5 <- recall_stats[recall_stats$quantile == 0.05, ] %>% select(-quantile)

q3 <- roc_data_hsp %>%
  inner_join(
    rec_3, by=c("Cancer type","Labeling type")
  )
q5 <- roc_data_hsp %>%
  inner_join(
    rec_5, by=c("Cancer type", "Labeling type")
  )

# wb <- createWorkbook()
# addWorksheet(wb, "q3")
# addWorksheet(wb, "q5")
# 
# writeData(wb, sheet="q3", q3)
# writeData(wb, sheet="q5", q5)
# 
# saveWorkbook(wb, "../data/output_third/reports/s15.xlsx", overwrite = T)


# save S9 - breakpoints - full feature set
recall_stats <- recall_stats_bkpt %>%
  select(c("quantile", "cancer_type",  "mean_recall", "mean_lift_recall", "ci_lower_lift_recall",
           "ci_upper_lift_recall",  "mean_precision")) %>%
  setNames(c("quantile", "Cancer type", "Mean recall",	"Mean lift of recall",
  "Lower bound of confidence interval for mean lift of recall",	"Upper bound of confidence interval for mean  lift of recall",
  "Mean precision"))

rec_3 <- recall_stats[recall_stats$quantile == 0.03, ] %>% select(-quantile)
rec_5 <- recall_stats[recall_stats$quantile == 0.05, ] %>% select(-quantile)
roc_data_bkpt$`Labeling type` <- NULL
q3 <- roc_data_bkpt %>%
  inner_join(
    rec_3, by=c("Cancer type")
  )
q5 <- roc_data_bkpt %>%
  inner_join(
    rec_5, by=c("Cancer type")
  )

# wb <- createWorkbook()
# addWorksheet(wb, "q3")
# addWorksheet(wb, "q5")
# 
# writeData(wb, sheet="q3", q3)
# writeData(wb, sheet="q5", q5)
# 
# saveWorkbook(wb, "../data/output_third/reports/s9.xlsx", overwrite = T)


```


```{r}
all_features_data <- roc_auc_data %>%
  filter(feat_group == "all") %>%
  filter(agg_level != "all")

g2 <- ggplot(all_features_data, aes(y=pr_auc, fill=agg_level)) +
  geom_boxplot()+
  facet_wrap(~ cancer_type, nrow = 2) +
  scale_fill_jco() + 
  xlab("")+
  ylab("Test PR AUC")+
  labs(fill = "Labeling type")+
  theme_light_custom()
g2
```




```{r}
g_f <- ggarrange(g1, g2, g3,  
          labels = c("A", "B", "C"),
          ncol = 1, nrow = 3, heights = c(1, 1, 2),
          font.label = list(size = 10, color = "black", face ="bold"))
g_f
# ggsave(filename = "Fig13_supp.tiff", plot = g_f, device = "tiff", path = "../paper_third/",
#        dpi = 600, units = "in", width = 6, height = 8, scale = 2, compression = "lzw")
```