---
title: "PU learning"
output: html_notebook
---

```{r echo=F}
library(ggplot2)
library(wesanderson)
library("ggsci")

library(dplyr)
library(reshape2)

library(formattable)
library(webshot)

library(openxlsx)


customYellow = 'yellow'
customBlue = '#1E90FF'
pal <- wes_palette("Zissou1", 100, type = "continuous")

win_len <- 100000

data_path <- "../data/output/pu_learning/"

pu_data_rn <- read.csv(paste0(data_path, "pu_learning_rn.csv"), row.names = 1, stringsAsFactors = F)
pu_data_rn$type <- "rn"
pu_data_rp <- read.csv(paste0(data_path, "pu_learning_rp.csv"), row.names = 1, stringsAsFactors = F)
pu_data_rp$type <- "rp"
pu_data <- rbind(pu_data_rn, pu_data_rp)

```

### Summary of training and testing process

Select final iteration data

```{r}
# RP_HSP - PREDICTED AS POSITIVES IN TEST THAT ARE TRUE (tp)
# RP_TOTAL - PREDICTED AS POSITIVES IN TEST TOTAL
# mean_bkpt_density - MEAN BREAKPOINTS DENSITY IN WINDOWS PREDICTED AS POSITIVES IN TEST
# mean_bkpt_density_test - MEAN BREAKPOINTS DENSITY IN WINDOWS IN TEST

pu_data <- pu_data %>%
  mutate(
    ratio_hsp = rp_hsp / test_hsp,
    rp_not_labeled = rp_total - rp_hsp,
    test_not_labeled = test_total - test_hsp,
    ratio_rest = rp_not_labeled / test_not_labeled,
    rp_hsp_ratio = rp_hsp / rp_total,
    density_ratio = mean_bkpt_density / mean_bkpt_density_test
)
pu_data$eps <- as.character(pu_data$eps)
final_iter <- pu_data %>%
  group_by(resample, eps, cancer_type, agg_level, type) %>%
  filter(iter == max(iter)) %>%
  select(iter, resample, eps, cancer_type, agg_level, type)

pu_data_final <- pu_data %>%
  inner_join(final_iter, by = c('type', 'iter', 'resample', 'eps', 'cancer_type', 'agg_level'))
```

Stats of model training process for "reliable negatives only" mode. 

```{r echo=F}

pu_data_final_stats <- pu_data_final %>%
  inner_join(
    pu_data_final %>%
      group_by(cancer_type, type) %>%
      summarize(
        train_true_pos = min(train_rp)), 
    by = c("cancer_type", "type")
    ) %>% 
  mutate(
    train_new_pos_selected = ifelse(train_rp > train_true_pos, 1, 0),
    train_unl_to_total = train_unl / all_train_possible,
    train_rn_to_total = train_rn / all_train_possible,
    train_rp_to_total = train_rp / all_train_possible,
    rp_total_to_rp_hsp = rp_total / rp_hsp
    ) %>%
  group_by(cancer_type, type) %>%
  summarize(
    max_iter = max(iter),
    median_iter = median(iter),
    n_times_train_new_pos_selected = sum(train_new_pos_selected),
    median_rp_total_to_rp_hsp = median(rp_total_to_rp_hsp),
    median_train_unl_to_total = median(train_unl_to_total),
    median_train_rp_to_total = median(train_rp_to_total),
    median_train_rn_to_total = median(train_rn_to_total),
  )

formattable(pu_data_final_stats %>% filter(type == "rn") %>% select(-c("type", "n_times_train_new_pos_selected", "median_train_rp_to_total")), align =c("l","c","c","c", "c","c"), list(
  `cancer_type` = formatter("span", style = ~ style(color = "grey", font.weight = "bold")), 
  `max_iter`= color_tile(customYellow, customBlue),
  `median_iter`= color_tile(customYellow, customBlue),
  `median_rp_total_to_rp_hsp`= color_tile(customYellow, customBlue),
  `median_train_unl_to_total`= color_tile(customYellow, customBlue),
  `median_train_rn_to_total`= color_tile(customYellow, customBlue)
))
```

Stats of model training process for "reliable negatives and reliable positives" mode.

```{r echo=F}
formattable(pu_data_final_stats %>% filter(type == "rp") %>% select(-type), align =c("l","c","c","c", "c","c"), list(
  `cancer_type` = formatter("span", style = ~ style(color = "grey", font.weight = "bold")), 
  `max_iter`= color_tile(customYellow, customBlue),
  `median_iter`= color_tile(customYellow, customBlue),
  `n_times_train_new_pos_selected`= color_tile(customYellow, customBlue),
  `median_rp_total_to_rp_hsp`= color_tile(customYellow, customBlue),
  `median_train_unl_to_total`= color_tile(customYellow, customBlue),
  `median_train_rp_to_total`= color_tile(customYellow, customBlue),
  `median_train_rn_to_total`= color_tile(customYellow, customBlue)
))
```


* Можно заметить, что изменение процесса построения модели оказало сильный эффект для всех типов РАКА (В СРЕДНЕМ НЕ МЕНЕЕ 2 ИТЕРАЦИЙ ПРОЦЕССА), КРОМЕ PROSTATE И SKIN
* ПРИ ИЗМЕНЕНИИ СХЕМЫ С "reliable negatives " НА "reliable negatives and reliable positives" для НЕСКОЛЬКИХ  типов рака В СРЕДНЕМ ПРОИЗОШЛО УВЕЛИЧЕНИЕ КОЛИЧЕСТВА ИТЕРАЦИЙ НА ОДНУ.
* из всех возможных 90 случаев для выбора дополнительных положительных примеров были использованы практически все возможности для всех типов рака КРОМЕ OVARY (ДОП ПОЛОЖИТЕЛЬНЫЕ ПРИМЕРЫ В 2/3 СЛУЧАЕВ) И PROSTATE, SKIN (ДОП ПОЛОЖИТЕЛЬНЫЕ ПРИМЕРЫ В 1/3 СЛУЧАЕВ - видимо, слишком узкое распределение вероятности). При этом было выбрано разное количество положительных примеров: максимальное для OVARY И BREAST (4% И 3,5% обучающего набора), СРЕДНЕЕ ДЛЯ BLOOD, BONE, LIVER, UTERUS - ОТ 1,5 ДО 2,6%, для остальных типов рака ПРАКТИЧЕСКИ НЕ УВЕЛИЧИЛОСЬ.
* ДОЛЯ unlabeled ПРИМЕРОВ СИЛЬНО МЕНЯЕТСЯ ПРИ ИЗМЕНЕНИИ ПРОЦЕДУРЫ С "reliable negatives " НА "reliable negatives and reliable positives". В ТО ВРЕМЯ КАК В ПЕРВОМ СЛУЧАЕ ЭТА ДОЛЯ В СРЕДНЕМ СОСТАВЛЯЕТ 8-25% ДЛЯ ВСЕХ ТИПОВ РАКА КРОМЕ PROSTATE, SKIN, ВО ВТОРОМ СОУЧАЕ ОНА НЕ ПРЕВОСХОДИТ 9%


### ROC AUC

```{r echo=F}
### get baseline model results

# for almost all cancer types
main_res_path <- "../data/output/classifier_results_best_features_boruta_sign/full_results/"
roc_auc_data_full <- read.csv(paste0(main_res_path, "result_roc_auc_100000.csv"), row.names = 1, stringsAsFactors = F)
recall_data_full <- read.csv(paste0(main_res_path, "result_recall_100000.csv"), row.names = 1, stringsAsFactors = F)
# roc_auc_data_main <- roc_auc_data[!roc_auc_data$cancer_type %in% c("breast", "pancreatic", "prostate"), ]
# recall_data_main <- recall_data[!recall_data$cancer_type %in% c("breast", "pancreatic", "prostate"), ]
# 
# # for pancreatic cancer
# pancr_res_path <- "../data/output/pancreatic_fs/"
# roc_auc_data <- read.csv(paste0(pancr_res_path, "result_roc_auc_100000.csv"), row.names = 1, stringsAsFactors = F)
# recall_data <- read.csv(paste0(pancr_res_path, "result_recall_100000.csv"), row.names = 1, stringsAsFactors = F)
# roc_auc_data_pancr <- roc_auc_data[roc_auc_data$feat_added == "upper_WholeGenes",]
# recall_data_pancr <- recall_data[recall_data$feat_added == "upper_WholeGenes", ]
# roc_auc_data_pancr$feat_added <- NULL
# recall_data_pancr$feat_added <- NULL
# 
# # for prostate cancer
# prost_res_path <- "../data/output/prostate_fs/"
# roc_auc_data <- read.csv(paste0(prost_res_path, "result_roc_auc_100000.csv"), row.names = 1, stringsAsFactors = F)
# recall_data <- read.csv(paste0(prost_res_path, "result_recall_100000.csv"), row.names = 1, stringsAsFactors = F)
# roc_auc_data_prost <- roc_auc_data[roc_auc_data$feat_added == "cancer_liver_YY1.human",]
# recall_data_prost <- recall_data[recall_data$feat_added == "cancer_liver_YY1.human", ]
# roc_auc_data_prost$feat_added <- NULL
# recall_data_prost$feat_added <- NULL
# 
# for breast cancer
# breast_res_path <- "../data/output/classifier_results_best_features_boruta_sign/"
# roc_auc_data_breast <- read.csv(paste0(breast_res_path, "result_roc_auc_100000.csv"), row.names = 1, stringsAsFactors = F)
# recall_data_breast <- read.csv(paste0(breast_res_path, "result_recall_100000.csv"), row.names = 1, stringsAsFactors = F)

# roc_auc_data_full <- rbind(
#   roc_auc_data_main,
#   roc_auc_data_breast,
#   roc_auc_data_pancr,
#   roc_auc_data_prost
# )

# recall_data_full <- rbind(
#   recall_data_main,
#   recall_data_breast,
#   recall_data_pancr,
#   recall_data_prost
# )

# roc_auc_data_full[roc_auc_data_full$agg_level == "99", "agg_level"] <- "99."
# recall_data_full[recall_data_full$agg_level == "99", "agg_level"] <- "99."


recall_data_bl <- recall_data_full
recall_data_bl$type <- "baseline"
map_df <- data.frame(agg_level=c("99.", "99.5.", "99.9."), agg_level_num = c(0.01, 0.005, 0.001))
recall_data_bl <- recall_data_bl %>%
  inner_join(map_df)
recall_data_bl$quantile_chr <- as.character(recall_data_bl$quantile)
recall_data_bl$lift_precision <- recall_data_bl$precision / recall_data_bl$agg_level_num
sel_q <- c("0.001", "0.005", "0.01", "0.02", "0.03", "0.04", "0.05",  "0.1", "0.15")
med_lift_recall_bl <- recall_data_bl %>%
  filter(quantile_chr %in% sel_q) %>%
  dcast(cancer_type + agg_level + iter + quantile_chr ~ type, value.var = "lift_recall") 

###### read pu learning results data

recall_data_rn <- read.csv(paste0(data_path, "pu_learning_rn_recall.csv"), row.names = 1, stringsAsFactors = F)
recall_data_rn$type <- "rn"
recall_data_rp <- read.csv(paste0(data_path, "pu_learning_rp_recall.csv"), row.names = 1, stringsAsFactors = F)
recall_data_rp$type <- "rp"
recall_data <- rbind(recall_data_rp, recall_data_rn)
recall_data <- recall_data %>%
  inner_join(map_df)
recall_data$quantile_chr <- as.character(recall_data$quantile)
recall_data$lift_precision <- recall_data$precision / recall_data$agg_level_num

recall_data_last_iter <- recall_data %>%
  group_by(cancer_type, agg_level, iter, eps, type) %>%
  filter(iter_pu == max(iter_pu))



med_lift_recall_0 <- recall_data_last_iter %>%
  filter(quantile_chr %in% sel_q) %>%
  dcast(cancer_type + agg_level + iter + eps + quantile_chr ~ type, value.var = "lift_recall") %>%
  mutate(lift_recall_diff = rp - rn) 

med_lift_prec_0 <- recall_data_last_iter %>%
  filter(quantile_chr %in% sel_q) %>%
  dcast(cancer_type + agg_level + iter + eps + quantile_chr ~ type, value.var = "lift_precision") %>%
  mutate(lift_prec_diff = rp - rn) 


#### get stats

# recall
med_lift_recall_comp <- med_lift_recall_0 %>%
  inner_join(
    med_lift_recall_bl, by=c("cancer_type", "agg_level", "iter", "quantile_chr")
  ) %>%
  mutate(
    lift_recall_diff_rp = rp - baseline,
    lift_recall_diff_rn = rn - baseline
  )

recall_ci_stats_bl <- med_lift_recall_comp %>%
  group_by(cancer_type, agg_level, quantile_chr, eps ) %>%
  summarize(
    mean_lift_recall_diff = mean(lift_recall_diff),
    sd_lift_recall_diff = sd(lift_recall_diff),
    mean_lift_recall_rn = mean(rn),
    sd_lift_recall_rn = sd(rn),
    mean_lift_recall_rp = mean(rp),
    sd_lift_recall_rp = sd(rp),
    mean_lift_recall_diff_rp = mean(lift_recall_diff_rp),
    sd_lift_recall_diff_rp = sd(lift_recall_diff_rp),
    mean_lift_recall_diff_rn = mean(lift_recall_diff_rn),
    sd_lift_recall_diff_rn = sd(lift_recall_diff_rn),
    n_ex = n()
  ) %>%
  mutate(
    ci_lower_lift_recall_diff = mean_lift_recall_diff - 1.96 * sd_lift_recall_diff / sqrt(n_ex),
    ci_upper_lift_recall_diff = mean_lift_recall_diff + 1.96 * sd_lift_recall_diff / sqrt(n_ex), 
    
    ci_lower_lift_recall_rn = mean_lift_recall_rn - 1.96 * sd_lift_recall_rn / sqrt(n_ex),
    ci_upper_lift_recall_rn = mean_lift_recall_rn + 1.96 * sd_lift_recall_rn / sqrt(n_ex), 
    
    ci_lower_lift_recall_rp = mean_lift_recall_rp - 1.96 * sd_lift_recall_rp / sqrt(n_ex),
    ci_upper_lift_recall_rp = mean_lift_recall_rp + 1.96 * sd_lift_recall_rp / sqrt(n_ex), 
    
    ci_lower_lift_recall_diff_rn = mean_lift_recall_diff_rn - 1.96 * sd_lift_recall_diff_rn / sqrt(n_ex),
    ci_upper_lift_recall_diff_rn = mean_lift_recall_diff_rn + 1.96 * sd_lift_recall_diff_rn / sqrt(n_ex), 
    
    ci_lower_lift_recall_diff_rp = mean_lift_recall_diff_rp - 1.96 * sd_lift_recall_diff_rp / sqrt(n_ex),
    ci_upper_lift_recall_diff_rp = mean_lift_recall_diff_rp + 1.96 * sd_lift_recall_diff_rp / sqrt(n_ex), 
  ) %>%
  group_by(cancer_type, agg_level, quantile_chr) %>%
  mutate(
    recall_diff_rp_bl_rank = rank(desc(mean_lift_recall_diff_rp), ties.method = "random"),
    recall_diff_rn_bl_rank = rank(desc(mean_lift_recall_diff_rn), ties.method = "random")
  )

best_eps <- recall_ci_stats_bl %>%
  group_by(cancer_type, agg_level, eps) %>%
  summarize(
    mean_rp_rank_eps = mean(recall_diff_rp_bl_rank),
    mean_rn_rank_eps = mean(recall_diff_rn_bl_rank),
    ) 
best_eps_rp <- best_eps %>%
  group_by(cancer_type) %>%
  filter(mean_rp_rank_eps == min(mean_rp_rank_eps))%>%
  filter(eps == min(eps))
best_eps_rn <- best_eps %>%
  group_by(cancer_type) %>%
  filter(mean_rn_rank_eps == min(mean_rn_rank_eps))%>%
  filter(eps == min(eps))

recall_ci_stats_bl_rp <- recall_ci_stats_bl %>%
  select(c("cancer_type","agg_level","quantile_chr", "eps", "mean_lift_recall_diff_rp", 
           "ci_lower_lift_recall_diff_rp", "ci_upper_lift_recall_diff_rp"))%>%
  setNames(c("cancer_type","agg_level","quantile_chr", "eps", "mean_lift_recall_diff",
           "ci_lower_lift_recall_diff", "ci_upper_lift_recall_diff")) %>%
  mutate(
    type = "rp"
  ) %>%
  inner_join(
    best_eps_rp %>% select("cancer_type", "eps"), by=c("cancer_type", "eps")
  )

recall_ci_stats_bl_rn <- recall_ci_stats_bl %>%
  select(c("cancer_type","agg_level","quantile_chr", "eps", "mean_lift_recall_diff_rn",
           "ci_lower_lift_recall_diff_rn", "ci_upper_lift_recall_diff_rn"))%>%
  setNames(c("cancer_type","agg_level","quantile_chr", "eps", "mean_lift_recall_diff",
           "ci_lower_lift_recall_diff", "ci_upper_lift_recall_diff")) %>%
  mutate(
    type = "rn"
  ) %>%
  inner_join(
    best_eps_rn %>% select("cancer_type", "eps"), by=c("cancer_type", "eps")
  )
recall_ci_stats_bl_comp <- rbind(recall_ci_stats_bl_rn, recall_ci_stats_bl_rp)

# precision
med_lift_prec_bl <- recall_data_bl %>%
  filter(quantile_chr %in% sel_q) %>%
  dcast(cancer_type + agg_level + iter + quantile_chr ~ type, value.var = "lift_precision") 

med_lift_prec_comp <- med_lift_prec_0 %>%
  inner_join(
    med_lift_prec_bl, by=c("cancer_type", "agg_level", "iter", "quantile_chr")
  ) %>%
  mutate(
    lift_prec_diff_rp = rp - baseline,
    lift_prec_diff_rn = rn - baseline
  )

prec_ci_stats_bl <- med_lift_prec_comp %>%
  group_by(cancer_type, agg_level, quantile_chr, eps ) %>%
  summarize(
    mean_lift_prec_diff = mean(lift_prec_diff),
    sd_lift_prec_diff = sd(lift_prec_diff),
    mean_lift_prec_rn = mean(rn),
    sd_lift_prec_rn = sd(rn),
    mean_lift_prec_rp = mean(rp),
    sd_lift_prec_rp = sd(rp),
    mean_lift_prec_diff_rp = mean(lift_prec_diff_rp),
    sd_lift_prec_diff_rp = sd(lift_prec_diff_rp),
    mean_lift_prec_diff_rn = mean(lift_prec_diff_rn),
    sd_lift_prec_diff_rn = sd(lift_prec_diff_rn),
    n_ex = n()
  ) %>%
  mutate(
    ci_lower_lift_prec_diff = mean_lift_prec_diff - 1.96 * sd_lift_prec_diff / sqrt(n_ex),
    ci_upper_lift_prec_diff = mean_lift_prec_diff + 1.96 * sd_lift_prec_diff / sqrt(n_ex), 
    
    ci_lower_lift_prec_rn = mean_lift_prec_rn - 1.96 * sd_lift_prec_rn / sqrt(n_ex),
    ci_upper_lift_prec_rn = mean_lift_prec_rn + 1.96 * sd_lift_prec_rn / sqrt(n_ex), 
    
    ci_lower_lift_prec_rp = mean_lift_prec_rp - 1.96 * sd_lift_prec_rp / sqrt(n_ex),
    ci_upper_lift_prec_rp = mean_lift_prec_rp + 1.96 * sd_lift_prec_rp / sqrt(n_ex), 
    
    ci_lower_lift_prec_diff_rn = mean_lift_prec_diff_rn - 1.96 * sd_lift_prec_diff_rn / sqrt(n_ex),
    ci_upper_lift_prec_diff_rn = mean_lift_prec_diff_rn + 1.96 * sd_lift_prec_diff_rn / sqrt(n_ex), 
    
    ci_lower_lift_prec_diff_rp = mean_lift_prec_diff_rp - 1.96 * sd_lift_prec_diff_rp / sqrt(n_ex),
    ci_upper_lift_prec_diff_rp = mean_lift_prec_diff_rp + 1.96 * sd_lift_prec_diff_rp / sqrt(n_ex), 
  ) %>%
  group_by(cancer_type, agg_level, quantile_chr) %>%
  mutate(
    prec_diff_rp_bl_rank = rank(desc(mean_lift_prec_diff_rp), ties.method = "random"),
    prec_diff_rn_bl_rank = rank(desc(mean_lift_prec_diff_rn), ties.method = "random")
  )

best_eps_pr <- prec_ci_stats_bl %>%
  group_by(cancer_type, agg_level, eps) %>%
  summarize(
    mean_rp_rank_eps = mean(prec_diff_rp_bl_rank),
    mean_rn_rank_eps = mean(prec_diff_rn_bl_rank),
    ) 
best_eps_pr_rp <- best_eps_pr %>%
  group_by(cancer_type) %>%
  filter(mean_rp_rank_eps == min(mean_rp_rank_eps))%>%
  filter(eps == min(eps))
best_eps_pr_rn <- best_eps_pr %>%
  group_by(cancer_type) %>%
  filter(mean_rn_rank_eps == min(mean_rn_rank_eps))%>%
  filter(eps == min(eps))

prec_ci_stats_bl_rp <- prec_ci_stats_bl %>%
  select(c("cancer_type","agg_level","quantile_chr", "eps", "mean_lift_prec_diff_rp", 
           "ci_lower_lift_prec_diff_rp", "ci_upper_lift_prec_diff_rp"))%>%
  setNames(c("cancer_type","agg_level","quantile_chr", "eps", "mean_lift_prec_diff",
           "ci_lower_lift_prec_diff", "ci_upper_lift_prec_diff")) %>%
  mutate(
    type = "rp"
  ) %>%
  inner_join(
    best_eps_pr_rp %>% select("cancer_type", "eps"), by=c("cancer_type", "eps")
  )

prec_ci_stats_bl_rn <- prec_ci_stats_bl %>%
  select(c("cancer_type","agg_level","quantile_chr", "eps", "mean_lift_prec_diff_rn",
           "ci_lower_lift_prec_diff_rn", "ci_upper_lift_prec_diff_rn"))%>%
  setNames(c("cancer_type","agg_level","quantile_chr", "eps", "mean_lift_prec_diff",
           "ci_lower_lift_prec_diff", "ci_upper_lift_prec_diff")) %>%
  mutate(
    type = "rn"
  ) %>%
  inner_join(
    best_eps_pr_rn %>% select("cancer_type", "eps"), by=c("cancer_type", "eps")
  )
prec_ci_stats_bl_comp <- rbind(prec_ci_stats_bl_rn, prec_ci_stats_bl_rp)

### ROC AUC

roc_auc_data_bl <- roc_auc_data_full


roc_auc_data_bl <- roc_auc_data_bl %>%
  select(-c("tr_auc", "win_len")) %>%
  rename("baseline" = "te_auc")

roc_auc_data_pu <- pu_data_final %>%
  select(cancer_type, agg_level, resample, eps, roc_auc_test, type) %>%
  dcast(cancer_type + agg_level + resample + eps  ~ type, value.var = "roc_auc_test") %>%
  rename("iter" = "resample")

roc_auc_data_bl <- roc_auc_data_bl %>%
  inner_join(
    roc_auc_data_pu,by=c("cancer_type", "agg_level", "iter")
    )

# stats
roc_auc_ci_stats_bl <- roc_auc_data_bl %>%
  mutate(
    roc_auc_diff_rp = rp - baseline,
    roc_auc_diff_rn = rn - baseline,
    roc_auc_diff = rp - rn
  ) %>%
  group_by(cancer_type, agg_level, eps) %>%
  summarize(
    mean_roc_auc_diff_rp = mean(roc_auc_diff_rp),
    sd_roc_auc_diff_rp = sd(roc_auc_diff_rp),
    mean_roc_auc_diff_rn = mean(roc_auc_diff_rn),
    sd_roc_auc_diff_rn = sd(roc_auc_diff_rn),
    mean_roc_auc_diff = mean(roc_auc_diff),
    sd_roc_auc_diff = sd(roc_auc_diff),
    mean_roc_auc_rp = mean(rp),
    sd_roc_auc_rp = sd(rp),
    min_roc_auc_rp = min(rp),
    median_roc_auc_rp = median(rp),
    mean_roc_auc_rn = mean(rn),
    sd_roc_auc_rn = sd(rn),
    min_roc_auc_rn = min(rn),
    median_roc_auc_rn = median(rn),
    mean_roc_auc_baseline = mean(baseline),
    sd_roc_auc_baseline = sd(baseline),
    n_ex = n()
  ) %>%
  mutate(
    ci_lower_roc_auc_diff_rp = mean_roc_auc_diff_rp - 1.96 * sd_roc_auc_diff_rp / sqrt(n_ex),
    ci_upper_roc_auc_diff_rp = mean_roc_auc_diff_rp + 1.96 * sd_roc_auc_diff_rp / sqrt(n_ex), 
    
    ci_lower_roc_auc_diff_rn = mean_roc_auc_diff_rn - 1.96 * sd_roc_auc_diff_rn / sqrt(n_ex),
    ci_upper_roc_auc_diff_rn = mean_roc_auc_diff_rn + 1.96 * sd_roc_auc_diff_rn / sqrt(n_ex),
    
    ci_lower_roc_auc_diff = mean_roc_auc_diff - 1.96 * sd_roc_auc_diff / sqrt(n_ex),
    ci_upper_roc_auc_diff = mean_roc_auc_diff + 1.96 * sd_roc_auc_diff / sqrt(n_ex),
    
    ci_lower_roc_auc_rn = mean_roc_auc_rn - 1.96 * sd_roc_auc_rn / sqrt(n_ex),
    ci_upper_roc_auc_rn = mean_roc_auc_rn + 1.96 * sd_roc_auc_rn / sqrt(n_ex),
    
    ci_lower_roc_auc_rp = mean_roc_auc_rp - 1.96 * sd_roc_auc_rp / sqrt(n_ex),
    ci_upper_roc_auc_rp = mean_roc_auc_rp + 1.96 * sd_roc_auc_rp / sqrt(n_ex),
    
    ci_lower_roc_auc_rn = mean_roc_auc_rn - 1.96 * sd_roc_auc_rn / sqrt(n_ex),
    ci_upper_roc_auc_rn = mean_roc_auc_rn + 1.96 * sd_roc_auc_rn / sqrt(n_ex),
  ) %>%
  group_by(cancer_type, agg_level) %>%
  mutate(
    roc_auc_diff_rp_bl_rank = rank(desc(mean_roc_auc_diff_rp), ties.method = "random"),
    roc_auc_diff_rn_bl_rank = rank(desc(mean_roc_auc_diff_rn), ties.method = "random")
  )

roc_auc_ci_stats_bl_rp <- roc_auc_ci_stats_bl %>%
  ungroup() %>%
  select(cancer_type, eps, mean_roc_auc_diff_rp, ci_lower_roc_auc_diff_rp, ci_upper_roc_auc_diff_rp) %>%
  setNames(c("cancer_type", "eps", "mean_roc_auc_diff", "ci_lower_roc_auc_diff", "ci_upper_roc_auc_diff")) %>%
  mutate(
    type = "rp"
  )

roc_auc_ci_stats_bl_rn <- roc_auc_ci_stats_bl %>%
  ungroup() %>%
  select(cancer_type, eps, mean_roc_auc_diff_rn, ci_lower_roc_auc_diff_rn, 
         ci_upper_roc_auc_diff_rn) %>%
  setNames(c("cancer_type", "eps", "mean_roc_auc_diff", "ci_lower_roc_auc_diff", 
         "ci_upper_roc_auc_diff"))%>%
  mutate(
    type = "rn"
  )
roc_auc_ci_stats_bl_all <- rbind(roc_auc_ci_stats_bl_rn,roc_auc_ci_stats_bl_rp)
```

Difference in RP test ROC AUC and RN test ROC AUC (mean and confidence interval)

```{r, fig.width=10}
ggplot(roc_auc_ci_stats_bl, aes(x=cancer_type, y=mean_roc_auc_diff, fill=eps)) + 
  geom_bar(stat="identity", color="black", position=position_dodge()) +
  geom_errorbar(aes(ymin=ci_lower_roc_auc_diff, ymax=ci_upper_roc_auc_diff), width=.2, position=position_dodge(.9))+
  scale_fill_jco()
```

Можно видеть, что для prostate и skin тестовый ROC AUC отлчается незначительно в RP и RN, в то время как для остальных типов рака средний ROC AUC для RP ниже, чем для RN: до 5п. для bone, ovary, uterus и до 14% для blood, brain, breast, liver, pancreatic. 

### Lift of precision and recall

Confidence interval for difference in median lift of recall (RP mode minus RN mode)

```{r fig.width=10}
g1 <- ggplot(recall_ci_stats_bl %>%filter(quantile_chr != "0.15"), 
       aes(x=as.numeric(quantile_chr), y=mean_lift_recall_diff, colour=as.character(eps))) + 
  geom_ribbon(aes(ymin=ci_lower_lift_recall_diff, ymax=ci_upper_lift_recall_diff, fill=as.character(eps)), alpha=0.5) + 
  facet_wrap(~ cancer_type, nrow = 5,scales = "free") + 
  scale_fill_jco() + 
  scale_color_jco() + 
  geom_hline(yintercept = 0)+
  xlab("Probability percentile") + 
  ylab("Difference in lift of recall") +
  theme(
    text = element_text(size = 8, family = "arial"),
    axis.title.x = element_text(size = 10),
    axis.title.y = element_text(size = 10),
    axis.text.y = element_text(hjust = 1),
    legend.position="bottom", 
    legend.title = element_text(size = 10),
    ) + 
  labs(fill = "Epsilon", color = "Epsilon")
# ggsave(filename = "Fig5.tiff", plot = g1, device = "tiff", path = "../paper_materials/supplementary figures/", dpi = 600, units = "in", width = 5, height = 3, scale = 2, compression = "lzw")
g1
```

Выводы:

1. Для большинства типов рака разница в рассматриваемой метрике нестабильна (доверительный интервал включает 0), т.е. наблюдается случайный эффект. 
2. Значимый (доверительный интервал находится выше 0 для всех probability quantile до 0,1) положительный эффект (прирост полноты больше в режиме RP) наблюдается для brain и liver 
3. Значимый (доверительный интервал находится ниже 0 для всех probability quantile до 0,02) отрицательный эффект (прирост полноты меньше в режиме RP) наблюдается для pancreatic (eps=0.05), breast (eps=0.03), ovary (eps=0.01)

Стоит отметить, что устойчивый положительный эфффект наблюдается типов рака, входящих в топ-5 типов рака с минимальным количеством известных разрывов. При этом тип рака, для которого наблюдается максимальный положительный эффект от использования дополнтельных положительных примеров (brain), имеет минимальное количество разрывов (1561). Таким образом, в некоторых случаях использование дополнительно размеченных положительных примеров (окна, в которых пока не наблюдалось хотспотов, но по исследуемым характеристикам очень похожих на них) в условиях шумных данных (хотспоты размечены на очень маленьком количестве разрывов) помогает более качественно размечать тестовые примеры (хотспоты).
Напротив, значимый отрицательный эффект наблюдается для типов рака, входящих в топ-4 типов рака с максимальным количеством известных разрывов. Таким образом, в некоторых случаях при наличии достаточного количества оснований для разметки хотспотов (т.е. разрывов), выделение дополнительных положительных примеров вносит шум.

Те же группы (и порядок типов рака в них) сохраняется и для median lift of precision.
```{r  fig.width=10}
ggplot(prec_ci_stats_bl %>%filter(quantile_chr != "0.15"), 
       aes(x=as.numeric(quantile_chr), y=mean_lift_prec_diff, colour=as.character(eps))) + 
  geom_ribbon(aes(ymin=ci_lower_lift_prec_diff, ymax=ci_upper_lift_prec_diff, fill=as.character(eps)), alpha=0.5) + 
  facet_wrap(~ cancer_type, nrow = 5,scales = "free") + 
  scale_fill_jco() + 
  scale_color_jco() + 
  geom_hline(yintercept = 0)

```

### Comparison with baseline

Lift of recall by type of PU learning for best epsilon

```{r fig.width=10, fig.height=15}
g2 <- ggplot(recall_ci_stats_bl_comp, aes(x=quantile_chr, y=mean_lift_recall_diff, fill=type)) + 
  geom_bar(stat="identity", color="black", position=position_dodge()) +
  geom_errorbar(aes(ymin=ci_lower_lift_recall_diff, ymax=ci_upper_lift_recall_diff), width=.2, position=position_dodge(.9))+
  scale_fill_jco()+
  facet_wrap(~ cancer_type, nrow = 10, scales = "free")+
  xlab("Probability percentile") + 
  ylab("Mean difference in lift of recall") +
  theme(
    text = element_text(size = 8, family = "arial"),
    axis.title.x = element_text(size = 10),
    axis.title.y = element_text(size = 10),
    axis.text.y = element_text(hjust = 1),
    legend.position="bottom", legend.title = element_text(size = 10),
    ) + 
  labs(fill = "PU learning mode")

# ggsave(filename = "Fig6.tiff", plot = g2, device = "tiff", path = "../paper_materials/supplementary figures/", dpi = 600, units = "in", width = 4, height = 5, scale = 2, compression = "lzw")

g2
```
Выводы:
1. Для большинcтва типов рака изменение процесса обучения модели с бинарной классификации на PU learning привело к снижению lift of recall. Это может объясняться тем, что так как при PU learning некоторые примеры могли не участвовать в обучении (если модель в них не была уверена), мы потеряли эти данные и впоследствии похожие на них примеры были оценены некорректно.
2. При RN mode для ovary и skin наблюдается "легкий" положительный эффект при определенных порогах (доверительный интервал выше 0). Для prostate наблюдается такое же качество, как при базовой модели. Если не рассматривать пороги мене 1%, то незначительные отклонения в +-1 имеют такие типы рака, как bone, breast, uterus
3. При RP mode для brain и uterus наблюдается "легкий" положительный эффект при определенных порогах (доверительный интервал выше 0).

Те же выводы применимы и к lift of precision.

Lift of precision all by type of PU learning for best epsilon

```{r fig.width=10, fig.height=15}

ggplot(prec_ci_stats_bl_comp, aes(x=quantile_chr, y=mean_lift_prec_diff, fill=type)) + 
  geom_bar(stat="identity", color="black", position=position_dodge()) +
  geom_errorbar(aes(ymin=ci_lower_lift_prec_diff, ymax=ci_upper_lift_prec_diff), width=.2, position=position_dodge(.9))+
  scale_fill_jco()+
  facet_wrap(~ cancer_type, nrow = 10, scales = "free")
```


ROC AUC

```{r fig.width=10}
g3 <- ggplot(roc_auc_ci_stats_bl_all, aes(x=eps, y=mean_roc_auc_diff, fill=type)) + 
  geom_bar(stat="identity", color="black", position=position_dodge()) +
  geom_errorbar(aes(ymin=ci_lower_roc_auc_diff, ymax=ci_upper_roc_auc_diff), width=.2, position=position_dodge(.9))+
  scale_fill_jco()+
  facet_wrap(~cancer_type, nrow = 5, scales = "free")+
  xlab("Epsilon")+
  ylab("Mean difference in ROC AUC") +
  theme(
    text = element_text(size = 8, family = "arial"),
    axis.title.x = element_text(size = 10),
    axis.title.y = element_text(size = 10),
    axis.text.y = element_text(hjust = 1),
    legend.position="bottom", legend.title = element_text(size = 10),
    ) + 
  labs(fill = "PU learning mode")
# ggsave(filename = "Fig7.tiff", plot = g3, device = "tiff", path = "../paper_materials/supplementary figures/", dpi = 600, units = "in", width = 5, height = 3, scale = 2, compression = "lzw")
g3
```

Можно заметить, что для большинства типов рака изменение ROC AUC в PU learning по сравнению с базовой моделью положительно для RN mode и отрицательно для RP mode (uterus, pancreatic, ovary, brain, bone, blood), в то время как положительный эффект в обоих случаях наблюдается для skin (незначительный) и prostate (для eps=0.01, одинаково большой прирост для RN и RP), а для liver - сильный отрицательный эффект. Для breast в процедуре RN нет изменений по сравнению с базовой моделью, а в процедуре RP - сильный отрицательный эффект.


```{r echo=F}
# save

# recall
rec_sum <- recall_data_last_iter %>% 
  filter(as.numeric(quantile_chr) %in% c(0.001, 0.005, 0.01,0.02,0.03, 0.040, 0.050, 0.100)) %>%
  group_by(cancer_type, agg_level, quantile_chr, type, eps) %>%
  summarize(
    mean_recall = mean(recall),
    mean_precision = mean(precision)
  ) %>%
  ungroup()

rec_ci_rp <- recall_ci_stats_bl %>% 
  ungroup() %>%
  filter(as.numeric(quantile_chr) %in% c(0.001, 0.005, 0.01,0.02,0.03, 0.040, 0.050, 0.100)) %>%
  select(cancer_type, agg_level, quantile_chr, eps, mean_lift_recall_rp, ci_lower_lift_recall_rp, ci_upper_lift_recall_rp) %>%
  setNames(c("cancer_type", "agg_level", "quantile_chr", "eps", "mean_lift_recall", "ci_lower_lift_recall", "ci_upper_lift_recall"))
prec_ci_rp <- prec_ci_stats_bl %>% 
  filter(as.numeric(quantile_chr) %in% c(0.001, 0.005, 0.01,0.02,0.03, 0.040, 0.050, 0.100)) %>%
  select(cancer_type, agg_level, quantile_chr, eps,mean_lift_prec_rp, ci_lower_lift_prec_rp, ci_upper_lift_prec_rp) %>%
  setNames(c("cancer_type", "agg_level", "quantile_chr", "eps", "mean_lift_prec", "ci_lower_lift_prec", "ci_upper_lift_prec"))
rec_final_rp <- rec_sum %>%
  filter(type == "rp") %>%
  select(-type) %>%
  inner_join(
    rec_ci_rp, by=c("cancer_type", "agg_level", "quantile_chr","eps")
  ) %>%
  inner_join(
    prec_ci_rp, by=c("cancer_type", "agg_level", "quantile_chr","eps")
  )


rec_ci_rn <- recall_ci_stats_bl %>%
  ungroup() %>%
  filter(as.numeric(quantile_chr) %in% c(0.001, 0.005, 0.01,0.02,0.03, 0.040, 0.050, 0.100)) %>%
  select(cancer_type, agg_level, quantile_chr, eps,mean_lift_recall_rn, ci_lower_lift_recall_rn, ci_upper_lift_recall_rn) %>%
  setNames(c("cancer_type", "agg_level", "quantile_chr","eps", "mean_lift_recall", "ci_lower_lift_recall", "ci_upper_lift_recall"))
prec_ci_rn <- prec_ci_stats_bl %>% 
  filter(as.numeric(quantile_chr) %in% c(0.001, 0.005, 0.01,0.02,0.03, 0.040, 0.050, 0.100)) %>%
  select(cancer_type, agg_level, quantile_chr, eps,mean_lift_prec_rn, ci_lower_lift_prec_rn, ci_upper_lift_prec_rn)%>%
  setNames(c("cancer_type", "agg_level", "quantile_chr","eps", "mean_lift_prec", "ci_lower_lift_prec", "ci_upper_lift_prec"))
rec_final_rn <- rec_sum %>%
  filter(type == "rn") %>%
  select(-type) %>%
  inner_join(
    rec_ci_rn, by=c("cancer_type", "agg_level", "quantile_chr","eps")
  ) %>%
  inner_join(
    prec_ci_rn, by=c("cancer_type", "agg_level", "quantile_chr","eps")
  )

# roc auc 
roc_auc_final_rn <- roc_auc_ci_stats_bl %>%
  select(cancer_type, agg_level, eps, mean_roc_auc_rn, sd_roc_auc_rn,
  min_roc_auc_rn, median_roc_auc_rn, ci_lower_roc_auc_rn, ci_upper_roc_auc_rn) %>%
  setNames(c("cancer_type", "agg_level", "eps", "mean_roc_auc", "sd_roc_auc",
  "min_roc_auc", "median_roc_auc", "ci_lower_roc_auc", "ci_upper_roc_auc"))

roc_auc_final_rp <- roc_auc_ci_stats_bl %>%
  select(cancer_type, agg_level, eps, mean_roc_auc_rp, sd_roc_auc_rp,
  min_roc_auc_rp, median_roc_auc_rp, ci_lower_roc_auc_rp, ci_upper_roc_auc_rp) %>%
  setNames(c("cancer_type", "agg_level", "eps", "mean_roc_auc", "sd_roc_auc",
  "min_roc_auc", "median_roc_auc", "ci_lower_roc_auc", "ci_upper_roc_auc"))

wb <- createWorkbook()
addWorksheet(wb, "ROC_AUC_RN")
addWorksheet(wb, "ROC_AUC_RP")
addWorksheet(wb, "Recall_RN")
addWorksheet(wb, "Recall_RP")

writeData(wb, sheet="ROC_AUC_RN", roc_auc_final_rn)
writeData(wb, sheet="ROC_AUC_RP", roc_auc_final_rp)

writeData(wb, sheet="Recall_RN", rec_final_rn)
writeData(wb, sheet="Recall_RP", rec_final_rp)
# saveWorkbook(wb, "../reports/pu_learning_results.xlsx", overwrite = T)

```

Выводы в целом:
1. PU learning не помог повысить качество классификации хотспотов (не выросли метрикиlift of recall/precision). Возможная причина - слишком сильная потеря данных в процессе обучения, ведущая к большей неопределенности. При этом для некоторых типов рака ROC AUC вырос на 1-5 п. в среднем, что говорит о том, что в целом положительные тестовые примеры стали ранжироваться выше, однако в топ примеров с максимальной вероятностью входит меньшее количество размеченных хотспотов (судя по данным recall).  
2. Если сравнивать два рассмотренных режима PU learning, то для brain cancer (тип рака с минимальным и в абсолютном значении очень маленьким количеством исходных данных о разрывах) RP режим позволяет поднабрать качество по сравнению с RN (за счет разметки новых примеров как положительных - т.е. учесть возможный шум в данных по причине их неполноты), в то время как для типов рака с достаточно большим количеством исходных данных о разрывах (breast, pancreatic) использование дополнительных положительных примеров вносит шум.

```{r}
rec_rn <- read.xlsx('../reports/pu_learning_results.xlsx', sheet = "Recall_RN")
roc_auc_rn <- read.xlsx('../reports/pu_learning_results.xlsx', sheet = "ROC_AUC_RN")
rec_rp <- read.xlsx('../reports/pu_learning_results.xlsx', sheet = "Recall_RP")
roc_auc_rp <- read.xlsx('../reports/pu_learning_results.xlsx', sheet = "ROC_AUC_RP")

roc_auc_rn$mode <- "rn"
roc_auc_rp$mode <- "rp"
# rn
rec_rn_3 <- rec_rn[rec_rn$quantile_chr == "0.03", ] %>%
  select(c("cancer_type", "eps", "mean_recall", "mean_lift_recall", "ci_lower_lift_recall",
           "ci_upper_lift_recall",  "mean_precision","mean_lift_prec", "ci_lower_lift_prec", "ci_upper_lift_prec")) %>%
  setNames(c("Cancer type",	"Epsilon", "Mean recall",	"Mean lift of recall",
  "Lower bound of confidence interval for mean lift of recall",	"Upper bound of confidence interval for mean  lift of recall",
  "Mean precision",	"Mean lift of precision",	"Lower bound of confidence interval for mean lift of precision",
  "Upper bound of confidence interval for mean  lift of precision"))
rec_rn_5 <- rec_rn[rec_rn$quantile_chr == "0.05", ] %>%
  select(c("cancer_type", "eps", "mean_recall", "mean_lift_recall", "ci_lower_lift_recall",
           "ci_upper_lift_recall",  "mean_precision","mean_lift_prec", "ci_lower_lift_prec", "ci_upper_lift_prec")) %>%
  setNames(c("Cancer type",	"Epsilon", "Mean recall",	"Mean lift of recall",
  "Lower bound of confidence interval for mean lift of recall",	"Upper bound of confidence interval for mean  lift of recall",
  "Mean precision",	"Mean lift of precision",	"Lower bound of confidence interval for mean lift of precision",
  "Upper bound of confidence interval for mean  lift of precision"))

roc_auc_rn <- roc_auc_rn %>%
  select("cancer_type", "agg_level", "eps", "min_roc_auc", "sd_roc_auc", "median_roc_auc", "mean_roc_auc",
         "ci_lower_roc_auc", "ci_upper_roc_auc", "mode") %>%
  setNames(c("Cancer type",	"Labeling type",	"Epsilon", "Min test ROC AUC",	"SD test ROC AUC",	"Median test ROC AUC",	"Mean test ROC AUC",	"Lower bound of confidence interval for mean test ROC AUC",	
  "Upper bound of confidence interval for mean test ROC AUC", "PU learning mode")) %>%
  mutate(Epsilon = as.numeric(Epsilon))

rn3 <- roc_auc_rn %>%
  inner_join(
    rec_rn_3, by=c("Cancer type",	"Epsilon")
  )
rn5 <- roc_auc_rn %>%
  inner_join(
    rec_rn_5, by=c("Cancer type",	"Epsilon")
  )
# rp
rec_rp_3 <- rec_rp[rec_rp$quantile_chr == "0.03", ] %>%
  select(c("cancer_type", "eps", "mean_recall", "mean_lift_recall", "ci_lower_lift_recall",
           "ci_upper_lift_recall",  "mean_precision","mean_lift_prec", "ci_lower_lift_prec", "ci_upper_lift_prec")) %>%
  setNames(c("Cancer type",	"Epsilon", "Mean recall",	"Mean lift of recall",
  "Lower bound of confidence interval for mean lift of recall",	"Upper bound of confidence interval for mean  lift of recall",
  "Mean precision",	"Mean lift of precision",	"Lower bound of confidence interval for mean lift of precision",
  "Upper bound of confidence interval for mean  lift of precision"))
rec_rp_5 <- rec_rp[rec_rp$quantile_chr == "0.05", ] %>%
  select(c("cancer_type", "eps", "mean_recall", "mean_lift_recall", "ci_lower_lift_recall",
           "ci_upper_lift_recall",  "mean_precision","mean_lift_prec", "ci_lower_lift_prec", "ci_upper_lift_prec")) %>%
  setNames(c("Cancer type",	"Epsilon", "Mean recall",	"Mean lift of recall",
  "Lower bound of confidence interval for mean lift of recall",	"Upper bound of confidence interval for mean  lift of recall",
  "Mean precision",	"Mean lift of precision",	"Lower bound of confidence interval for mean lift of precision",
  "Upper bound of confidence interval for mean  lift of precision"))

roc_auc_rp <- roc_auc_rp %>%
  select("cancer_type", "agg_level", "eps", "min_roc_auc", "sd_roc_auc", "median_roc_auc", "mean_roc_auc",
         "ci_lower_roc_auc", "ci_upper_roc_auc", "mode") %>%
  setNames(c("Cancer type",	"Labeling type",	"Epsilon", "Min test ROC AUC",	"SD test ROC AUC",	"Median test ROC AUC",	"Mean test ROC AUC",	"Lower bound of confidence interval for mean test ROC AUC",	
  "Upper bound of confidence interval for mean test ROC AUC", "PU learning mode")) %>%
  mutate(Epsilon = as.numeric(Epsilon))

rp3 <- roc_auc_rp %>%
  inner_join(
    rec_rp_3, by=c("Cancer type",	"Epsilon")
  )
rp5 <- roc_auc_rp %>%
  inner_join(
    rec_rp_5, by=c("Cancer type",	"Epsilon")
  )

all3 <- rp3 %>%
  rbind.data.frame(rn3) %>%
  arrange(`PU learning mode`,`Cancer type`,	`Labeling type`,	`Epsilon`)

all5 <- rp5 %>%
  rbind.data.frame(rn5) %>%
  arrange(`PU learning mode`,`Cancer type`,	`Labeling type`,	`Epsilon`)

wb <- createWorkbook()
addWorksheet(wb, "all3")
addWorksheet(wb, "all5")

writeData(wb, sheet="all3", all3)
writeData(wb, sheet="all5", all5)

# saveWorkbook(wb, "../paper_materials/table11.xlsx", overwrite = T)

```




