---
title: "R Notebook"
output: html_notebook
---

```{r}
library(dplyr)
library(reshape2)
library(openxlsx)
library(ggplot2)

# load boruta best features 
best_features <- read.xlsx("../data/output/boruta_stats.xlsx", sheet = "hotspots_features")
best_features <- best_features[best_features$boruta_selected == 1, 
                               c("cancer_type", "feature")]

```

### Pancreatic cancer

Old top features

```{r}
best_features %>% filter(cancer_type == "pancreatic")
```

Find additional best features

```{r}
df_recall_all <- read.csv("../data/output/pancreatic_fs/result_recall_100000.csv")

med_lifts <- df_recall_all %>%
  filter(quantile == 0.05) %>%
  group_by(feat_added) %>%
  summarize(
    med_lift_recall = median(lift_recall)
  ) %>%
  arrange(desc(med_lift_recall)) 

med_lifts %>%
  head()

```

Вывод: не хватает в топ фичи остальных региональных признаков! При этом upper фичи важнее, чем на том же уровне.

```{r fig.height=7}
ggplot(df_recall_all %>% filter(quantile == 0.05), aes(x=reorder(feat_added, lift_recall, median), y=lift_recall)) + 
  geom_boxplot() + 
  coord_flip()
```


### Breast cancer

Old top features

```{r}
best_features %>% filter(cancer_type == "breast")
```

Find additional best features

```{r}
df_recall_all <- read.csv("../data/output/breast_fs/result_recall_100000.csv")

med_lifts <- df_recall_all %>%
  filter(quantile == 0.05) %>%
  group_by(feat_added) %>%
  summarize(
    med_lift_recall = median(lift_recall)
  ) %>%
  arrange(desc(med_lift_recall)) 

med_lifts %>%
  head()

```

Вывод: не хватает еще транскрипционных факторов.

```{r fig.height=7}
ggplot(df_recall_all %>% filter(quantile == 0.05), aes(x=reorder(feat_added, lift_recall, median), y=lift_recall)) + 
  geom_boxplot() + 
  coord_flip()
```


### Prostate cancer

Old top features

```{r}
best_features %>% filter(cancer_type == "prostate")
```

Find additional best features

```{r}
df_recall_all <- read.csv("../data/output/prostate_fs/result_recall_100000.csv")

med_lifts <- df_recall_all %>%
  filter(quantile == 0.05) %>%
  group_by(feat_added) %>%
  summarize(
    med_lift_recall = median(lift_recall)
  ) %>%
  arrange(desc(med_lift_recall)) 

med_lifts %>%
  head()

```

Вывод: не хватает еще транскрипционных факторов.

```{r fig.height=7}
ggplot(df_recall_all %>% filter(quantile == 0.05), aes(x=reorder(feat_added, lift_recall, median), y=lift_recall)) + 
  geom_boxplot() + 
  coord_flip()
```

```{r final features}
feat_to_add <- rbind(
  data.frame(
    cancer_type = "pancreatic",
    feature = c("upper_introns", "upper_WholeGenes")
    ),
  data.frame(
    cancer_type = "breast",
    feature = c("cancer_liver_FOXA2.human", "cancer_liver_ZBTB33.human")
    ),  
  data.frame(
    cancer_type = "prostate",
    feature = c("cancer_liver_YY1.human")
    )
)

```


Feature correlation

```{r fig.width=10}
features_cols_base <- as.character(feat_to_add$feature)
features_cols <- gsub(x = features_cols_base, pattern = "upper_",replacement = "")

# load data
win_len <- 100000
win_len_upper <- win_len * 10
data_path <- "../data/datasets/" 
data <- read.csv(
  paste0(data_path, "dataset_", format(win_len, scientific = FALSE), ".csv")
)
source("features.R")
all_data <- get_higher_level_features(data=data, features_cols = features_cols, 
                                           win_len_upper = win_len_upper,
                                           path_to_upper_data = paste0(data_path, "dataset_",
                                                                       format(win_len_upper, scientific = FALSE), ".csv"))
corrm <- cor(all_data[features_cols_base], method="spearman")
corrm_m <- melt(corrm)

corrm_m %>%
  filter(Var1 != Var2) %>%
  arrange(desc(value)) %>%
  head(15)
```

"upper_WholeGenes" and	"upper_introns" are highly correlated, take only one feature.

```{r save final features}
feat_to_add <- rbind(
  data.frame(
    cancer_type = "pancreatic",
    feature = c("upper_WholeGenes")
    ),
  data.frame(
    cancer_type = "breast",
    feature = c("cancer_liver_FOXA2.human", "cancer_liver_ZBTB33.human")
    ),  
  data.frame(
    cancer_type = "prostate",
    feature = c("cancer_liver_YY1.human")
    )
)

final_feats <- rbind(best_features, feat_to_add)

# wb <- createWorkbook()
# addWorksheet(wb, "hotspots_features")
# writeData(wb, sheet="hotspots_features", final_feats)
# saveWorkbook(wb, "../data/output/boruta_plus_sign_stats.xlsx", overwrite = T)

```